【裁判字號】    99,訴,156
【裁判日期】    990920
【裁判案由】    違反毒品危害防制條例等
【裁判全文】
臺灣新竹地方法院刑事判決            99年度訴字第156號
公  訴  人  臺灣新竹地方法院檢察署檢察官
被      告  癸○○
選任辯護人  財團法人法律扶助基金會謝孟儒律師
被      告  壬○○
選任辯護人  財團法人法律扶助基金會曾俊龍律師
被      告  戊○○
選任辯護人  財團法人法律扶助基金會張運弘律師
被      告  己○○
選任辯護人  財團法人法律扶助基金會李晉安律師
被      告  乙○○
選任辯護人  劉秀琳律師
被      告  辛○○
選任辯護人  財團法人法律扶助基金會蘇明淵律師
被      告  庚○○
選任辯護人  財團法人法律扶助基金會張宛華律師
被      告  丙○○
選任辯護人  財團法人法律扶助基金會文志榮律師
上列被告等因違反毒品危害防制條例等案件，經檢察官提起公訴
（99年度偵字第1190號、第2569號），本院判決如下：
    主    文
癸○○犯如附表一所示之罪，均累犯，各處刑及沒收如附表一所
示。應執行無期徒刑，褫奪公權終身。扣案如附表七編號1、9至
11所示之物均沒收銷燬。附表七編號2至8所示之物均沒收。未扣
案之門號0000000000號、0000000000號、
0000000000號行動電話（均含SIM 卡）沒收，如全部
或一部不能沒收時，追徵其價額。販賣毒品所得財物新臺幣玖萬
元沒收（含已扣案之新臺幣貳萬壹仟伍佰元及未扣案之新臺幣陸
萬捌仟伍佰元，其中新臺幣貳萬柒仟元與壬○○連帶沒收），如
全部或一部不能沒收時，以其財產抵償之（其中新臺幣貳萬柒仟
元與壬○○連帶抵償）。
壬○○犯如附表二所示之罪，各處刑及沒收如附表二所示。應執
行有期徒刑拾陸年陸月。扣案如附表七編號9 至11所示之物均沒
收銷燬。附表七編號2至8所示之物均沒收。未扣案之門號000
0000000號行動電話壹支（含SIM 卡）沒收，如全部或一
部不能沒收時，追徵其價額。未扣案之販賣毒品所得財物新臺幣
貳萬玖仟元沒收（其中新臺幣貳萬柒仟元與癸○○連帶沒收），
如全部或一部不能沒收時，以其財產抵償之（其中新臺幣貳萬柒
仟元與癸○○連帶抵償）。
戊○○犯如附表三所示之罪，均累犯，各處刑及沒收如附表三所
示。應執行有期徒刑拾柒年陸月。未扣案之門號0000000
000號行動電話壹支（含SIM 卡）沒收，如全部或一部不能沒
收時，追徵其價額。未扣案之販賣毒品所得財物新臺幣伍萬捌仟
捌佰伍拾元沒收（其中新臺幣壹萬伍仟佰伍拾元與己○○連帶
沒收，新臺幣壹仟元與庚○○連帶沒收），如全部或一部不能沒
收時，以其財產抵償之（其中新臺幣壹萬伍仟佰伍拾元與己○○連帶抵償，新臺幣壹仟元與庚○○連帶抵償）。
己○○犯如附表四所示之罪，均累犯，各處刑及沒收如附表四所
示。應執行有期徒刑拾柒年。未扣案之門號000000000
0號、0000000000號、0000000000號行動
電話各壹支（均含SIM 卡）沒收，如全部或不一部沒收時，追徵
其價額。未扣案之販賣毒品所得財物新臺幣壹萬陸仟捌佰伍拾元
沒收（其中新臺幣壹萬伍仟佰伍拾元與戊○○連帶沒收，新臺
幣壹仟伍佰元與乙○○連帶沒收），如全部或一部不能沒收時，
以其財產抵償之（其中新臺幣壹萬伍仟佰伍拾元與戊○○連帶
抵償，新臺幣壹仟伍佰元與乙○○連帶抵償）。
乙○○犯如附表五所示之罪，均累犯，各處刑及沒收如附表五所
示。應執行有期徒刑肆年陸月。未扣案之門號00000000
00號、0000000000號行動電話各壹支（均含SIM 卡
）沒收，如全部或一部不能沒收時，追徵其價額。未扣案之販賣
第二級毒品所得財物新臺幣壹萬伍仟元沒收（其中新臺幣壹仟伍
佰元與己○○連帶沒收），如一部或全部不能沒收時，以其財產
抵償之（其中新臺幣壹仟伍佰元與己○○連帶抵償）。
辛○○犯如附表六所示之罪，各處刑及沒收如附表六所示。應執
行有期徒刑拾陸年拾月。扣案第一級毒品海洛因拾壹包（合計淨
重貳點玖捌公克）、第二級毒品甲基安非他命貳包（毛重共零點
伍參公克）均沒收銷燬。門號0000000000號行動電話
壹支（含SIM 卡）、電子磅秤壹臺均沒收。未扣案之門號000
0000000號行動電話壹支（含SIM 卡）沒收，如全部或一
部不能沒收時，追徵其價額。未扣案之販賣毒品所得財物新臺幣
壹萬仟肆佰元沒收，如全部或一部不能沒收時，以其財產抵償
之。
庚○○共同販賣第二級毒品，累犯，處有期徒刑年捌月。未扣
案之販賣第二級毒品所得財物新臺幣壹仟元與戊○○連帶沒收，
如全部或一部不能沒收時，以其與戊○○之財產連帶抵償之。又
明知為禁藥而為轉讓，累犯，處有期徒刑陸月。應執行有期徒刑
肆年。未扣案之販賣第二級毒品所得財物新臺幣壹仟元與戊○○
連帶沒收，如全部或一部不能沒收時，以其與戊○○之財產連帶
抵償之。
丙○○販賣第二級毒品，累犯，處有期徒刑肆年。未扣案之門號
0000000000號行動電話壹支（含SIM 卡）沒收，如全
部或一部不能沒收時，追徵其價額。未扣案之販賣第二級毒品所
得財物新臺幣貳仟貳佰元沒收，如全部或一部不能沒收時，以其
財產抵償之。又幫助施用第一級毒品，累犯，處有期徒刑伍月。
應執行有期徒刑肆年貳月。未扣案之門號0000000000
號行動電話壹支（含SIM 卡）沒收，如全部或一部不能沒收時，
追徵其價額。未扣案之販賣第二級毒品所得財物新臺幣貳仟貳佰
元沒收，如全部或一部不能沒收時，以其財產抵償之。
    事    實
一、
(一)、1.癸○○前於民國93年間，因偽證案件，經臺灣南投地方法
    院以94年度訴字第30號判決判處有期徒刑3 月確定；又於94
    年間因3犯施用毒品案件，經本院以94年度訴字第581號判決
    判處有期徒刑1年、6月，應執行有期徒刑1年4月確定；上開
    2案經接續執行，於96年1月26日縮短刑期假釋付保護管束出
    監，並於96年7 月16日保護管束期滿，未經撤銷假釋，視為
    執行完畢；2.戊○○前於94年間，因連續竊盜案件，經本院
    以94年度簡上字第61號判決判處有期徒刑1年7月確定，於97
    年10月27日縮短刑期假釋付保護管束出監，並於98年1月8日
    保護管束期滿假釋未經撤銷視為執行完畢；3.己○○於94年
    間，因妨害風化案件，經本院以94年度竹簡字第628 號判決
    判處有期徒刑3月確定，於94年9月29日易科罰金執行完畢；
    4.乙○○曾於88年間，因施用毒品案件，經本院於88年6 月
    29日以88年度竹簡字第347號判決判處有期徒刑6月確定，復
    於87年間，因違反懲治盜匪條例案件，經本院於89年3 月24
    日以88年度訴字第170 號判決判處有期徒刑7年2月確定；又
    於88年間，因轉讓第二級毒品案件，經本院於88年11月4 日
    以88年度訴字第264號判決判處有期徒刑1年確定；上揭各案
    再經本院於89年8月5日以89年度聲字第784 號裁定定應執行
    刑有期徒刑8年4月確定，嗣於95年9月1日縮刑假釋出監，所
    餘刑期交付保護管束，惟於假釋期間內之96年間，復因搶奪
    案件，經本院於96年7月23日以96年度訴字第392號判決判處
    有期徒刑1年3月確定，上揭假釋乃經撤銷，原尚餘殘刑有期
    徒刑1年6月又15日；然前開施用第二級毒品及轉讓第二級毒
    品等案件再經本院於96年11月27日以96年度聲減字第2882號
    裁定減為有期徒刑3月、6月，並與不予減刑之違反懲治盜匪
    條例案件即有期徒刑7年2月定應執行刑有期徒刑7年8月確定
    ，前揭殘刑乃減為有期徒刑10月又15日，經與前開搶奪案件
    即有期徒刑1年3月接續執行，甫於98年5 月28日縮刑期滿執
    行完畢；5.庚○○前於89年間，因強盜等案件，經本院以89
    年度訴字第219 號判決判處有期徒刑3年4月、1年4月，應執
    行有期徒刑4年6月確定；又於同年間，因2 犯施用毒品案件
    ，經本院以89年度易字第1309號判決判處有期徒刑3 月確定
    ；又於90年間，因3 犯施用毒品案件，經本院以90年度訴字
    第306號判決判處有期徒刑7月確定，上開案件再經本院以90
    年度聲字第1198號裁定定應執行有期徒刑5年3月確定，於93
    年4 月23日縮短刑期假釋付保護管束出監，嗣因撤銷假釋，
    尚餘殘刑有期徒刑1年3月又18日；又於93年間，因4 犯施用
    毒品案件，經臺灣高等法院以94年度上易字第967 號判決判
    處有期徒刑10月確定；再於94年間，因詐欺案件，經本院以
    94年度易字第618號判決判處有期徒刑3月確定，上述案件，
    嗣因適用中華民國九十六年罪犯減刑條例，復經本院以96年
    度聲減字第946 號裁定減刑並定應執行有期徒刑4年2月（包
    括上開所示之殘刑在內）、5 月又15日確定，於96年12月31
    日徒刑執行完畢出監；6.丙○○前於96年間因傷害等案件，
    經本院以96年度竹簡字第1438號判決分別判處有期徒刑3 月
    、3月，應執行有期徒刑5月確定；又於97年間因妨害自由等
    案件，經本院以97年度竹簡字第1479號判決分別判處拘役50
    日、50日，應執行拘役80日確定。上開2案經接續執行，於9
    8年5月28日執行完畢。
(二)、癸○○、壬○○、戊○○、己○○、乙○○、辛○○、庚○○及丙○○均明知海洛因、甲基安非他命為毒品危害防制條
    例第2條第2項第1款、第2款所規範之第一、二級毒品，不得
    非法販賣、轉讓、持有及施用，詎癸○○、壬○○、戊○○
    、己○○、乙○○、辛○○、庚○○及丙○○竟各基於販賣
    第一級毒品、第二級毒品牟利之犯意，而分別或共同為下列
    行為：
１、癸○○先於不詳時間、地點，向真實姓名年籍不詳之人購入
    不詳數量第一級毒品海洛因、第二級毒品甲基安非他命，除
    供己施用之外，將其餘海洛因、甲基安非他命分裝，再分別
    於附表一編號1 、4至8所示時間、地點，由癸○○持用其所
    有門號0000000000號、0000000000號、0000000000號、0000
    000000號行動電話聯絡買家，而為附表一編號1 、4至8所示
    販賣第二級毒品甲基安非他命之犯行；另與壬○○共同基於
    販賣第一級毒品海洛因、第二級毒品甲基安非他命之犯意聯
    絡及行為分擔，於附表一編號2、3（即附表二編號3、4）所
    示時間、地點，以癸○○所有門號0000000000號、00000000
    00號、0000000000號行動電話，及不詳人士所有門號000000
    0000號行動電話與丁○○聯絡，而為附表一編號2、3（即附
    表二編號3、4）所示販賣第一級毒品海洛因、第二級毒品甲
    基安非他命之犯行，藉此謀取不法利益。
２、壬○○於不詳時間、地點，向真實姓名年籍不詳之人購入不
    詳數量第一級毒品海洛因後，再於附表二編號1、2所示時間
    、地點，以同上癸○○所有門號0000000000號行動電話與邱
    志明、曾建欉聯絡，為附表二編號1、2所示販賣第一級毒品
    海洛因之犯行，藉以獲取不法利益。
３、戊○○自行或與己○○、庚○○共同基於販賣第一級毒品海
    洛因、第二級毒品甲基安非他命之犯意聯絡，先於不詳時間
    、地點，向真實姓名年籍不詳綽號阿狗之成年男子，以第一
    級毒品海洛因0.4公克新臺幣（下同）3千元、第二級毒品甲
    基安非他命1公克2千元之價格購入上開毒品，分裝後以其所
    有門號0000000000號、0000000000號行動電話聯絡買家，再
    自行（附表三編號1、3、8、9、11、14至22、25至29、31至
    33、35所示犯行）或由己○○（附表三編號2 、4至7、10、
    12 至13、23至24、34，即附表四編號1至11所示犯行）、庚○○（附表三編號30所示犯行）等人將海洛因或甲基安非他
    命交付買家，其交易時間、地點、毒品種類、數量、金額、
    交易聯絡方式及交易對象均如附表三所示。
４、己○○於不詳時間、地點，向真實姓名年籍不詳之成年人購
    入不詳數量第二級毒品甲基安非他命後，與乙○○共同基於
    販賣第二級毒品甲基安非他命之犯意聯絡，由乙○○先以其
    所有門號0000000000號行動電話與己○○所有之門號000000
    0000號行動電話聯絡後，再由己○○交付第二級毒品甲基安
    非他命予買家，共同為附表四編號12、13（即附表五編號 7
    、8 ）所示販賣第二級毒品之犯行。己○○又基於轉讓第一
    級毒品海洛因之犯意，於附表四編號14所示之時間、地點，
    轉讓摻有海洛因之香煙乙支予戊○○。
５、乙○○先於不詳時間、地點，向真實姓名年籍不詳之陳姓成
    年男子以1公克1千5百元或2千元之價格購入不詳數量第二級
    毒品甲基安非他命，分裝後以每0.2公克1千元、0.8公克1千
    5百元至2千元之價格，於附表五編號1至6所示之時間、地點
    ，以附表五編號1至6所示交易聯絡方式、數量及金額，分別
    販售予附表五編號1至6所示之交易對象。
６、辛○○先於附表三編號21至24所示時間、地點，向戊○○購
    入第一級毒品海洛因、第二級毒品甲基安非他命，另於不詳
    時、地向真實姓名年籍不詳綽號阿鴻之成年人買入不詳數量
    第二級毒品甲基安非他命，之後將第一級毒品海洛因摻入葡
    萄糖，連同第二級毒品甲基安非他命分裝後，於附表六編號
    1、3至9所示之時間、地點，以附表六編號1、3至9所示交易
    聯絡方式、數量及金額，分別販售予附表六編號1 、3至9所
    示之交易對象。辛○○另基於轉讓第一級毒品海洛因之犯意
    ，於附表六編號2 所示之時間、地點，轉讓價值1千5百元之
    摻有海洛因香煙予駱俊義，而僅向駱俊義收取2百元。
７、庚○○明知甲基安非他命除係毒品危害防制條例第2條第2項
    之第2款所定之第二級毒品外，並經行政院衛生署於75年7月
    11日以衛署藥字第597627號公告禁止使用在案，為藥事法第
    22條第1 款所稱之禁藥，不得非法轉讓，竟基於轉讓禁藥之
    犯意，於99年2月23日1時53分許，在新竹市○○路郵局，無
    償轉讓甲基安非他命禁藥0.5公克予戊○○。
８、丙○○先於不詳時間、地點，向真實姓名年籍不詳之成年人
    購入不詳數量第二級毒品甲基安非他命後，於98年2月27日2
    1時37分許，在新竹市○○○路統聯客運站附近工地，以2千
    2 百元之價格，販賣第二級毒品甲基安非他命予甲○○，以
    謀取利益；又基於幫助施用第一級毒品海洛因之犯意，於99
    年3月5日11時許，受黃沛輝之委託，由黃沛輝出資1 千元後
    ，丙○○旋即向真實姓名年籍不詳成年男子購得1 千元之第
    一級毒品海洛因，再至黃沛輝位在新竹市○○路567巷33弄1
    2 號住處，將前開第一級毒品海洛因交付予黃沛輝，以此方
    式幫助黃沛輝施用第一級毒品（黃沛輝涉犯施用第一級毒品
    海洛因部分，業經本院以99年度審訴字第322 號判決判處有
    期徒刑7月確定）。
(三)、嗣經警長期佈線監聽，癸○○先於99年2月4日17時20分許，
    在新竹縣竹北市○○○路○段338巷2 號旁停車場為警查獲，
    並扣得第一級毒品海洛因3包（合計淨重36.8469公克）、第
    二級毒品甲基安非他命4包（合計淨重82.99公克）、分裝袋
    乙包、葡萄糖乙包、研磨機乙臺等物；又於99年3 月16日17
    時30分許，在新竹市○區○○路2 段84號地下停車場為警查
    獲，並扣得第一級毒品海洛因15包（合計淨重14.21 公克）
    、第二級毒品甲基安非他命7包（合計淨重53.18公克）、藥
    鏟乙支、大型夾鏈袋2個、中型夾鏈袋2個、小型夾鏈袋4 個
    、行動電話3支、SIM卡5張（門號各為0000000000號、00000
    00000 號、0000000000號、0000000000號，另1張SIM卡之卡
    號為000000000000000號）、現金2萬1千5百元等物。壬○○
    、己○○、辛○○則於99年3 月16日，分別在壬○○位在新
    竹縣新豐鄉鳳坑村坑子口698 號住處、己○○位在新竹市○○街67巷7號1樓居處、辛○○位在新竹市○○路○ 段111號8
    樓之18居處為警查獲，並分別扣得：壬○○所有第一級毒品
    海洛因乙包（淨重0. 65公克）、第二級毒品甲基安非他命5
    包（合計毛重5.62公克）、注射針筒3 支、安非他命吸食器
    乙組、安非他命吸管乙支、行動電話乙支（含SIM 卡，門號
    為0000000000號）等物；辛○○所有第一級毒品海洛因11包
    （合計淨重2.98公克）、第二級毒品甲基安非他命2 包（合
    計毛重0.53公克）、安非他命吸食器乙組、注射針筒乙支、
    殘渣袋乙個、電子磅秤乙臺等物。另警於99年3月17日9時50
    分許，在新竹市○○街112 巷13號帳棚旁查獲丙○○，於同
    年3月19日0時25分許，在新竹市○區○○街與西門街口查獲
    庚○○，並扣得第二級毒品甲基安非他命乙包（淨重0.9272
    公克）、行動電話2支（均含SIM卡，門號各為0000000000號
    、0000000000號）等物，再於同年月26日13時許，經警在乙○○位在新竹市○○○街108 巷34號住處查獲乙○○，始查
    悉上情。
二、案經新竹警察局移送暨新竹市警察局第一分局報告臺灣新竹
    地方法院檢察署檢察官偵查起訴。
      理    由
壹、程序部分：
一、起訴範圍確定：
    起訴書附表四編號7、8均認被告己○○與同案被告戊○○於
    98年12月10日在新竹市○○街112 巷13號旁之公廁販賣第二
    級毒品甲基安非他命予陳新德，經公訴人當庭表示兩者係同
    一販賣行為，就附表四編號8之部分予以刪除。
二、證據能力部分：
(一)、按被告以外之人於偵查中向檢察官所為陳述，除顯有不可信
    之情況者外，得為證據，刑事訴訟法第159條之1第2 項定有
    明文。被告以外之人於偵查中向檢察官所為之陳述，雖屬審
    判外之陳述而為傳聞證據，然檢察官代表國家偵查犯罪、實
    施公訴，依法其有訊問證人之權利，證人且須具結，且實務
    運作時，檢察官於偵查中向證人取得之陳述，原則上均能遵
    守法律規定，不致違法取供，除「顯有不可信之情況」外，
    原則上證人於偵查中之陳述應具證據能力，尤其，倘證人業
    經法院傳喚到庭詰問，更係業已保障被告之詰問權、在場權
    、對質權，則證人於偵查中之陳述資料，更應有證據能力。
    本件證人即購買毒品者潘國震、張何伍明、駱俊義、巫至翔
    、陳新德、陳美婷、甲○○、羅振明、楊自來、邱志明、丁○○、曾建欉、黃沛輝、黃俊賢、陳玉芬、楊東霖、吳秋輝
    、韓文清等人於偵查中供證，業經檢察官依法令其等具結，
    而被告等或辯護人等復均未指出並證明各該證言有何顯不可
    信之情況，且無其他事證足資認定其等於檢察官訊問時有受
    違法取供情事，即屬合法調查之證據，自得作為本案判決之
    證據。
(二)、次按被告以外之人於審判外之陳述，雖不符前4 條之規定，
    而經當事人於審判程序同意作為證據，法院審酌該言詞陳述
    或書面陳述作成時之情況，認為適當者，亦得為證據；當事
    人、代理人或辯護人於法院調查證據時，知有第159條第1項
    不得為證據之情形，而未於言詞辯論終結前聲明異議者，視
    為有前項之同意，刑事訴訟法第159條之5定有明文。本案證
    人即共同被告癸○○、壬○○、戊○○、己○○、乙○○、
    辛○○、庚○○、丙○○及證人潘國震、張何伍明、駱俊義
    、巫至翔、陳新德、陳美婷、甲○○、羅振明、楊自來、邱
    志明、丁○○、曾建欉、黃沛輝、黃俊賢、陳玉芬、楊東霖
    、吳秋輝、韓文清等人於警詢中之陳述，雖均屬被告以外之
    人於審判外之陳述，惟檢察官、被告及其辯護人等於本院均
    表示無意見而不予爭執，且迄至言詞辯論終結前亦未再聲明
    異議，本院審酌上開證據資料製作時之情況，尚無違法不當
    或證明力明顯過低之瑕疵，亦認以之作為證據，應屬適當。
(三)、再按偵查犯罪機關依法定程序監聽之錄音，係以監聽之錄音
    帶為其調查犯罪所得之證據，司法警察依據監聽錄音結果予
    以翻譯而製作之通訊監察譯文，乃該監聽錄音帶內容之顯示
    ，此為學理上所稱之「派生證據」，屬於文書證據之一種。
    於被告或訴訟關係人對其譯文之真實性發生爭執或有所懷疑
    時，法院固應依刑事訴訟法第165條之1第2 項之規定，勘驗
    該監聽錄音帶以踐行調查證據之程序，俾確認該錄音聲音是
    否為通訊者本人及其內容與通訊監察譯文之記載是否相符，
    或傳喚該通訊者為證據調查。倘被告或訴訟關係人對該通訊
    監察譯文之真實性並不爭執，即無勘驗辨認其錄音聲音之調
    查必要性，法院於審判期日如已踐行提示通訊監察譯文供當
    事人辨認或告以要旨，使其表示意見等程序並為辯論者，其
    所為之訴訟程序即無不合，最高法院97年度臺上字第561 號
    判決意旨參照。查依卷附通訊監察書及附表之記載，本件司
    法警察所為之監聽錄音蒐證程序既屬合法，其所取得之證據
    自有證據能力。且被告及辯護人對該通訊監察譯文之真實性
    於本院均未予爭執，並經證人即購毒者潘國震、張何伍明、
    駱俊義、巫至翔、陳新德、陳美婷、甲○○、羅振明、楊自
    來、邱志明、丁○○、曾建欉、黃沛輝、黃俊賢、陳玉芬、
    楊東霖、吳秋輝、韓文清等人於偵查中供證上開通訊譯文確
    為其等分別與被告等之通話內容無誤，是無再一一勘驗該監
    聽錄音帶之必要，附此敘明。
貳、實體部分：
一、認定犯罪事實所憑之證據及認定之理由：
(一)、被告癸○○、壬○○部分：
    被告壬○○就附表二編號1至4所示4 次販賣毒品之犯行均坦
    承不諱，被告癸○○則就附表一編號1至8所示販賣第二級毒
    品甲基安非他命部分之犯行均坦承不諱，惟矢口否認有附表
    一編號2 所示與同案被告壬○○共同販賣第一級毒品海洛因
    予證人丁○○之犯行，經查：
１、證人即同案被告壬○○雖於本院審理時證稱：附表一編號 2
    部分，我還沒有跟被告癸○○見面時，身上就有海洛因了，
    被告癸○○不知道我交海洛因給丁○○，癸○○都沒有看到
    云云（本院卷二第54頁）；惟證人丁○○前於偵查中證稱：
    我施用的海洛因及甲基安非他命是向被告壬○○、癸○○買
    的，我之前就認識他們2 人，知道他們本名，而且我車子借
    給被告癸○○使用，我是打電話給被告壬○○，但都是被告
    癸○○載被告壬○○與我交易毒品。他們算我海洛因1公克3
    千元，甲基安非他命1 公克2千5百元，但我都向他們購買超
    過1公克的毒品，99年1月21日的監聽譯文，被告壬○○都稱
    呼我為「兄」（閩語），我要向被告壬○○購買1萬5千元海
    洛因、5千元甲基安非他命，總共2萬元，因為我先前就跟他
    買過1次海洛因、甲基安非他命，也是買2萬元，所以我這次
    購買時，就直接跟他說要2 萬元，剩下的細節見面再談…交
    易時間是當日傍晚接近晚上，當時是被告壬○○…把1 大包
    價值1萬5千元的海洛因、1大包價值5千元的甲基安非他命給
    我，我當場把2 萬元現金交給被告壬○○，當時我沒有看到
    被告癸○○，但被告壬○○有告知他是被告癸○○載他來的
    ，我拿到海洛因、甲基安非他命後，自己施用完畢等語（99
    年度偵字第2569號卷三第229至231頁）；復於本院審理時證
    稱：該次交易地點是在我新竹市○區○○路83巷2號2樓的住
    家等語（本院卷二第71頁），足見被告癸○○、壬○○確有
    於附表一編號2所示該次一同前往證人丁○○住處。
２、再由通訊監察譯文觀之，被告壬○○獲悉證人丁○○要購買
    毒品後，隨即於99年1月21日17時56分7秒以門號0000000000
    號行動電話撥打至被告癸○○使用之門號0000000000號行動
    電話（99年度偵字第2569號卷二第27頁），嗣後壬○○使用
    之門號0000000000號行動電話與被告癸○○使用之門號0000
    000000號行動電話多次聯絡，甚至在被告癸○○多次未接聽
    時，被告壬○○甚至另行撥打癸○○使用門號0000000000號
    行動電話，迨被告壬○○與被告癸○○取得聯繫，知悉被告
    癸○○在竹北，準備前往碰面並取得毒品，被告壬○○再以
    門號0000000000號行動電話撥打證人丁○○使用之門號0000
    000000號行動電話，並表示自己人在竹北已經處理好了等情
    ，業經本院勘驗如下：「當庭播放99年1 月21日監聽光碟，
    由17：58：00播放至18：42：27，勘驗結果如下：(一)證人壬○○以0000000000門號撥打被告癸○○0000000000門號，分
    別撥打如下：17：58：00（轉接語音信箱）、17：58：
    06 （ 忙線中）、17：58：12（轉語音信箱）、17：58
    ：16 （ 忙線中）、17：58：23（忙線中）、17：58：
    53證人壬○○改撥被告癸○○0000000000門號（轉接語音信
    箱）。(二)17：59：48被告癸○○以0000000000門號撥打證人
    壬○○0000000000門號，雙方互相埋怨電話忙線。(三)18：27
    ：23壬○○以0000000000門號撥打電話給丁○○0000000000
    門號，無人接聽。(四)18：31：36壬○○以0000000000門號撥
    打電話給丁○○0000000000門號，譯文如99年度偵字第2569
    號卷三第225頁第4通所載，惟『我在竹北處理好了，要回去
    了』，應為『我在竹北HOMEBOX 要騎回去了，還下雨你知道
    嗎』。(五)18：42：27壬○○以0000000000門號撥打電話給癸○○0000000000門號，內容如99年度偵字第2569號卷三第22
    5頁第5通，惟壬○○表示『要快一點喔、有人在等』，後面
    還有說『有人在催我，儘量快一點』，該通之基地臺為新竹
    縣竹北市○○路277之1號」等情，有勘驗筆錄在卷可參（本
    院卷二第63至64頁），據此，若證人即同案被告壬○○所證
    述本身即已持有第一級毒品海洛因為真，何以被告壬○○要
    告知被告癸○○證人丁○○要購買2 萬元之毒品之情，且急
    欲與被告癸○○碰面，顯然是為了取得毒品，是證人壬○○
    所述顯屬維護被告癸○○而與事實不符，顯見被告壬○○係
    在接獲證人丁○○表示要買毒品之訊息後，立刻與被告癸○○聯絡、碰面，並取得第一級毒品海洛因、第二級毒品甲基
    安非他命後，再一同前往證人丁○○家中，由被告壬○○交
    付上開第一級、第二級毒品予證人丁○○，堪以認定。
３、附表一編號3（即附表二編號4）所示被告癸○○與被告壬○○共同販賣第二級毒品甲基安非他命予證人丁○○之犯行，
    均經被告癸○○、壬○○於本院審理時供承不諱，惟公訴人
    認被告癸○○、壬○○應係販賣第一級毒品海洛因予證人丁○○，經查：證人丁○○雖於偵查中證稱：被告壬○○上樓
    來，給我1包價值7千元之海洛因，我拿到海洛因之後，自己
    施用完畢等語（99年度偵字第2569號卷三第229至231頁）；
    惟於本院審理時證稱：當天是試甲基安非他命，我在偵查中
    講錯了，確實是試甲基安非他命，我家中有玻璃球，我把被
    告壬○○交給我的甲基安非他命放在玻璃球內燒烤吸食煙霧
    試一下等語（本院卷二第72頁），再經本院當庭撥放99年 2
    月16日該次交易之監聽光碟後，證人丁○○明確指出當日確
    定是交易甲基安非他命，並且放在玻璃球內燒烤吸食煙霧，
    我認為不錯，就買了等語（本院卷二第141 頁），另經本院
    傳訊證人即負責製作監聽譯文之警員羅俊龍證稱：「（上開
    製作的倒數第2、3通譯文後面有括弧，括弧內有寫『指毒品
    安非他命』，為何會這樣記載？《提示並告以要旨》）我們
    譯文有時候會解讀他們的交易方式，我們的括弧內會記載這
    通監聽譯文他們的交易方式，因為之前的聯繫有提到粗的，
    所以我們會記載是安非他命」、「（99年1 月21日那次的交
    易，如何看出是交易安非他命？）例如倒數第3 通提到要試
    毒品，海洛因要試毒品，賣毒的不會同意試海洛因，但如果
    是賣安非他命，會同意買者試安非他命，這是我們從整個監
    聽過程中解讀出來的」等語（本院卷二第128至129頁），公
    訴人復無法提出其他證據證明本次證人丁○○購買之毒品為
    海洛因，是該次係被告癸○○、壬○○共同販賣第二級毒品
    甲基安非他命予證人丁○○，應堪認定。公訴人指被告癸○○、壬○○本次係共同販賣第一級毒品海洛因予證人丁○○
    ，尚有誤會，惟其基本事實同一，本院自應予審理，並變更
    起訴法條。
４、此外，復有下列證據可資證明：證人張何伍明、潘國震、
    壬○○、戊○○、邱志明、曾建欉於警詢之指述及偵查中之
    證述，且有各該次之監聽譯文在卷可參；扣案被告癸○○
    所有如附表七編號1至8所示之第二級毒品甲基安非他命4 包
    （99年2月4日查獲，毛重各33.6、17.9、17.9公克）；第二
    級毒品甲基安非他命毛重共56.62公克（99年3月16日查獲）
    、藥鏟乙支（分裝第二級毒品甲基安非他命所用）、大型夾
    鍊袋2個、中型夾鍊袋2個、小型夾鍊袋4個、門號000000000
    0、0000000000號SIM卡各乙張、SOWA廠牌行動電話乙支、SO
    NY廠牌行動電話乙支、XiMAX 廠牌行動電話乙支、附表七編
    號11所示第一級毒品海洛因3 包（99年2月4日查獲，毛重分
    別為2.3、19、19公克）；第一級毒品海洛因15包毛重17.16
    公克（99年3月16日查獲）及現金2萬1千5百元；扣案如附
    表七編號9 、10所示被告壬○○所有第一級毒品海洛因乙包
    （毛重2.62公克）、第二級毒品甲基安非他命5 小包（毛重
    5.62公克）；被告癸○○部分：本院99年度聲搜字第57號
    搜索票乙紙（99年度偵字第1190號卷一第6 頁）、自願受搜
    索同意書2 紙（99年度偵字第1190號卷一第19頁、99年度偵
    字第2569號卷一第35頁）、新竹市警察局第一分局99年2月4
    日搜索、扣押筆錄、扣押物品目錄表、扣押物品收據各乙份
    （99年度偵字第1190號卷一第20至24頁）、搜索扣押照片18
    張（99年度偵字第1190號卷一第30至38 頁 ）、新竹市警察
    局99年3 月16日搜索、扣押筆錄、新竹市警察局刑警大隊扣
    押物品目錄表、扣押物品收據各乙份（99年度偵字第2569號
    卷一第36至43頁）、搜索扣押照片28張（99年度偵字第2569
    號卷一第44至57頁）；被告壬○○部分：新竹市警察局99
    年3 月16日搜索筆錄、新竹市警察局刑事警察大隊扣押物品
    目錄表、扣押物品收據各乙份（99年度偵字第2569號卷二第
    14至18頁）、搜索扣押照片9 張（99年度偵字第2569卷二第
    19至23頁）等資料。
５、又海洛因、甲基安非他命等毒品，本無一定之公定價格，是
    其各次買賣之價格，當亦各有差異，而或隨供需雙方之資力
    、關係之深淺、需求之數量、貨源之充裕與否、販賣者對於
    資金之需求程度，以及政府查緝之態度，進而為各種不同之
    風險評估，而為機動性之調整，是其價格標準，自非一成不
    變，且販賣者從各種「價差」或「量差」或「純度」謀取利
    潤方式，亦有差異，然其所圖利益之非法販賣行為目的，則
    屬相同，並無二致。因之，販賣利得，除經被告坦承，或其
    價量至臻明確，確實難以究其原委。然按一般民眾普遍認知
    之毒品非法交易，向為政府查禁森嚴且重罰不寬貸，衡諸常
    情，倘非有利可圖，絕無平白甘冒被重罰風險之理，從而，
    舉凡其有償交易，除足反證其確另基於某種非圖利本意之關
    係外，通常尚難因無法查悉其買進、賣出之差價，而諉無營
    利之意思，或阻卻販賣犯行之追訴。又販賣毒品之所謂販賣
    行為，係行為人基於營利之目的，而販入或賣出毒品而言。
    販賣毒品者，其主觀上有營利之意圖，且客觀上有販賣之行
    為即足構成，至於實際上是否已經獲利則非所問。即於有償
    交付他人之初，係基於營利之意思，並著手實施，而因故無
    法高於購入之原價出售，最後不得不以原價或低於原價交付
    他人時，仍屬販賣行為。而依卷附臺灣高等法院被告前案紀
    錄表之記載，被告癸○○、壬○○均曾有違反毒品危害防制
    條例之前科紀錄，其對於海洛因、甲基安非他命價格昂貴，
    取得不易，毒品交易為政府檢警機關嚴予取締之犯罪，法律
    並就此懸有重典處罰，當知之甚稔，自客觀以言，倘無利可
    圖，被告癸○○等人又何需費心自甘承受重典，涉險販賣第
    一級、第二級毒品？況經本院當庭撥放99年2月16日23時1分
    46秒監聽光碟，被告壬○○撥打電話予被告癸○○，其內容
    略為：被告壬○○向被告癸○○表示自己都沒有，被告癸○○即回稱：該給你賺的錢會給你賺等情，有本院勘驗筆錄在
    卷可參（本院卷二第148 頁），是被告癸○○、壬○○有如
    附表一、附表二所示販賣第一級毒品海洛因、第二級毒品甲
    基安非他命之犯行，且有共同營利之犯意，當屬合理之認定
    。
６、是被告癸○○、壬○○確有為附表一、附表二所示販賣第一
    級毒品海洛因、第二級毒品甲基安非他命之犯行，應均堪認
    定，均應依法論科。
(二)、戊○○、己○○、乙○○、辛○○、庚○○、丙○○部分：
１、被告戊○○、己○○、乙○○、辛○○、庚○○及丙○○對
    上開事實欄(二)３、４、５、６、７、８所示之犯行均坦承不
    諱，核與證人即購買毒品者駱俊義、陳新德、羅振明、楊自
    來、陳美婷、韓文清、吳秋輝、楊東霖、巫至翔、黃俊賢、
    黃沛輝於警詢及偵查中之證述、證人甲○○於警詢、偵查及
    本院審理時之證述、證人即同案被告辛○○、庚○○、丙○○、己○○、乙○○、戊○○於警詢、偵訊及本院審理時之
    供述大致相符，並有各該次之監聽譯文在卷可查。
２、此外，復有下列證據可資證明：
、被告己○○部分：自願受搜索同意書乙紙（99年度偵字第25
    69號卷一第177 頁）、新竹市警察局99年3 月16日搜索筆錄
    、無應扣押之物證明書各乙份（99年度偵字第2569號卷一第
    178至179頁、第181頁）。
、被告辛○○部分：自願受搜索同意書乙紙（99年度偵字第25
    69號卷一第208頁）、新竹市警察局99年3月16日搜索筆錄、
    扣押物品目錄表各乙份（99年度偵字第2569號卷一第209至2
    12頁）、搜索扣押照片24張（99年度偵字第2569號卷一第21
    3至224頁）。另有扣得被告辛○○所有電子磅秤乙臺、門號
    0000000000號行動電話乙支（含SIM 卡）、吸食器乙組、注
    射針筒乙支、第一級毒品海洛因11包（毛重4.99公克，淨重
    2.98公克）、第二級毒品甲基安非他命2 小包（毛重0.53公
    克）。
、被告庚○○部分：自願受搜索同意書乙紙（99年度偵字第25
    69號卷二第117頁）、新竹市警察局99年3月19日搜索、扣押
    筆錄、新竹市警察局刑警大隊扣押物品目錄表、扣押物品收
    據各乙份（99年度偵字第2569號卷二第118至122頁）、搜索
    扣押照片6 張（99年度偵字第2569號卷二第123至125頁）。
    另有扣得第二級毒品甲基安非他命2小包（毛重2.5公克）。
３、另所謂販賣毒品罪，祇須以營利之意思而販入或賣出，即足
    構成，故於有償讓與他人之初，倘係基於營利之意思，並已
    著手實行，嗣因故無法高於購入原價出售，最後不得不以原
    價或低於原價讓與他人時，仍屬販賣行為。第一級毒品海洛
    因、第二級毒品甲基安非他命價格昂貴且取得不易，且交易
    毒品為政府嚴予取締之犯罪，苟無利可圖，當無甘冒被查緝
    法辦之風險，貿然進行毒品交易之可能。被告辛○○於本院
    訊問時供稱：海洛因都是拿回來洗，就是用葡萄糖稀釋，甲
    基安非他命差不多都是賺2 百元等語（本院卷一第74頁），
    被告戊○○則供稱：海洛因1千元大約就是1 鏟的吸管，2千
    元大概就是2鏟的吸管，甲基安非他命就是0.1、0.2公克5百
    元等語（本院卷一第256 頁），被告乙○○則供稱：購入甲
    基安非他命時是1克1千5至2千，我賣散的是0.2公克1千元，
    0.8 公克1千5至2千等語（本院卷一第258頁），另被告丙○○在電話中向證人甲○○表示：我賺你2 百元就好等語（99
    年2 月27日21時37分47秒監聽譯文，99年度偵字第2569號卷
    二第86頁），是被告戊○○、己○○、乙○○、辛○○、庚○○、丙○○係基於營利之意圖，分別為附表三、附表四、
    、附表五、附表六編號1 、3至9、附表三編號30，及販售甲
    基安非他命予證人甲○○等販賣第一級毒品海洛因、第二級
    毒品甲基安非他命之犯行，應可認定。
４、被告庚○○之辯護人雖為被告庚○○利益辯護稱：附表三編
    號30所示該次買賣毒品雙方係同案被告戊○○及丙○○，被
    告庚○○僅係受託交付毒品，應構成幫助犯等語，惟查：按
    刑法上之幫助犯，係指以幫助之意思，對於正犯資以助力，
    而未參與實施犯罪之行為者而言，如與正犯有犯意之聯絡，
    或就構成犯罪事實之一部已參與實施，即屬共同正犯（最高
    法院27年上字第1333號、49年臺上字第77號判例意旨參照）
    。查被告庚○○有附表三編號30所示交付第二級毒品甲基安
    非他命之行為，已屬販賣毒品犯行之一部，顯見被告庚○○
    係基於與同案被告戊○○共同犯罪之意思，而參與前開所示
    販賣第二級毒品甲基安非他命構成要件之行為，自與同案被
    告戊○○間有犯意聯絡及行為分擔，甚屬灼然，即應論以販
    賣第二級毒品甲基安非他命罪之共同正犯，而非僅止於幫助
    犯，是辯護人前開辯護意旨，即非可取。
５、公訴人雖認被告辛○○就附表六編號2 所示該次係犯毒品危
    害防制條例第4條第1項販賣第一級毒品海洛因罪嫌，惟查：
、按販賣毒品罪，雖不以販入之後復行賣出為構成要件，祇須
    以營利為目的將毒品販入或賣出，有一於此，其犯罪即經完
    成，但於此情形，必須其意圖營利而販入或賣出毒品之事實
    ，已經明確，始足當之，倘於有償讓與他人之初，係基於營
    利之意思，並著手實施，而因故無法高於購入原價出售，最
    後不得不以原價或低於原價讓與他人時，仍屬販賣行為，苟
    始終無營利之意思，縱以原價或低於原價有償讓與他人，即
    難謂為販賣行為，僅得以轉讓罪論處，而行為人有無此項營
    利意思，亦應有積極之證據詳為證明，始足為販賣犯行之認
    定，苟無積極證據證明被告確有藉販賣毒品以營利之意圖，
    及被告係以何方法營利等與犯罪構成要件有關之事項，自與
    販賣罪之構成要件不符（最高法院89年度臺上字第3434號、
    94年度臺上字第5317號、96年度臺上字第6725號、97年度臺
    上字第1864號判決意旨可資參照）。
、證人駱俊義於偵查中證稱：99年2月9日當天被告辛○○叫我
    過去載他，他就請我1包海洛因，重量約1千元的量，他會請
    我海洛因的原因是說要讓我試看看品質，我施用完，覺得不
    夠，但我身上只有2百元，我希望他再給我2百元海洛因，他
    有再給我一點點，約有5百元的量，所以當日他總共給我約1
    千5百元的量，我只有支付他2百元，當時他是在新竹市○○
    路○ 段香山火車站附近被告辛○○當時住處將海洛因交給我
    等語（99年度偵字第2569號卷三第37至42頁），核與被告辛○○於本院審理時供稱：「（提示99偵2569卷(三)第41頁倒數
    第14至5 行，對於駱俊義之陳述有何意見？《提示並告以要
    旨》）是啊，駱俊義所言是對的」、「（所以當天你交給駱
    俊義價值多少錢的海洛因？）應該就是駱俊義講的，給他價
    值1千5的海洛因」、「（為何當天駱俊義有給你2 百元，你
    卻願意給他給他價值1千5的海洛因？）我想說就算了」等語
    相符（本院卷二第194頁）。
、另被告辛○○與證人駱俊義本次聯絡經監聽之電話內容如下
    ：99年2月9日13時33分16秒通話「證人駱俊義：你再丟一包
    給我。被告辛○○：剛剛那一包有多少你知道嗎？你1 次就
    用完。證人駱俊義：我身上有2百元你就丟1包給我啦。被告
    辛○○：你很過分喔（臺語：軟土深掘）」、99年2月9日13
    時34分38秒通話「證人駱俊義：我給你2 百元你就再給我一
    包。被告辛○○：你很過份喔，要吃又要拿。證人駱俊義：
    拜託啦。被告辛○○：等一下」，足見被告辛○○就附表六
    編號2 所示該次並無營利之意圖。是揆諸前開最高法院判決
    意旨，足認本次被告辛○○主觀上係基於轉讓第一級毒品海
    洛因之犯意，並無營利之意圖。是公訴人指被告辛○○就附
    表六編號2 所示該次係出於營利之意圖而販賣第一級毒品海
    洛因予證人駱俊義，尚有誤會，惟其基本事實同一，本院自
    應予審理，並變更起訴法條。
６、次按無償受他人委託，代為購買毒品後交付委託人，以便利
    、助益委託人施用者，為幫助施用；苟以便利、助益委託人
    販賣者，則為幫助販賣，其行為人於購入毒品之始，即係為
    委託人而持有（似他主占有），並非購入後始另行起意，交
    付而移轉毒品之所有權予委託人。此與轉讓毒品，係指原未
    受他人委託而基於為自己之意思（似自主占有）購買後，始
    起意將其所有之毒品，以移轉所有權之意思交付他人之情形
    ，顯然有別，此有最高法院98年度臺上字3670號判決意旨足
    參。查被告丙○○係受黃沛輝之囑咐前去購買第一級毒品海
    洛因，為無償受他人委託，代為購買第一級毒品海洛因後交
    付委託人黃沛輝施用，以便利、助益委託人施用，應為幫助
    犯無訛。
７、綜上，被告戊○○、己○○、乙○○、辛○○、庚○○及丙○○有上開事實欄(二)３、４、５、６、７、８所示之犯行，
    洵屬無疑。
二、論罪：
(一)、核被告癸○○就附表一編號1 、3至8所示各次所為，均係犯
    毒品危害防制條例第4條第2項販賣第二級毒品罪；就附表一
    編號2 所示該次所為，係犯毒品危害防制條例第4條第1項販
    賣第一級毒品罪、同條第2 項販賣第二級毒品罪，被告癸○○以一行為同時販賣第一級毒品海洛因、第二級毒品甲基安
    非他命，係一行為同時違反毒品危害防制條例第4條第1項、
    第2 項之販賣第一級、第二級毒品罪，依刑法第55條之規定
    ，應從一重論以毒品危害防制條例第4條第1項之販賣第一級
    毒品罪，被告癸○○上開犯行時間不同，犯意各別，應分論
    併罰。被告壬○○就附表二編號1、2所示各次所為，均係犯
    毒品危害防制條例第4條第1項販賣第一級毒品罪；就附表二
    編號3 所示該次所為，係犯毒品危害防制條例第4條第1項販
    賣第一級毒品罪、同條第2 項販賣第二級毒品罪，被告壬○○係一行為同時違反毒品危害防制條例第4 條第1項、第2項
    之販賣第一級、第二級毒品罪，依刑法第55條之規定，應從
    一重論以毒品危害防制條例第4條第1項之販賣第一級毒品罪
    ，另就附表二編號4 所示該次所為，係犯毒品危害防制條例
    第4條第2項之販賣第二級毒品罪，被告壬○○上開犯行，時
    間不同，犯意各別，亦應分論併罰。被告癸○○、壬○○就
    附表一編號2、3（即附表二編號3、4）所示犯行，彼此間有
    犯意聯絡及行為分擔，均為共同正犯。
(二)、被告戊○○就附表三編號1 至10、16至17、21所示各次所為
    ，均係犯毒品危害防制條例第4條第1項販賣第一級毒品罪，
    就附表三編號11至15、18至20、22至35所示各次所為，均係
    犯毒品危害防制條例第4條第2項之販賣第二級毒品罪，上開
    犯行時間不同，犯意各別，應分論併罰。被告庚○○就附表
    三編號30所示該次所為，係犯毒品危害防制條例第4條第2項
    販賣第二級毒品罪。又甲基安非他命業經行政院衛生署75年
    7 月11日衛署藥字第597627號公告禁止使用，屬藥事法規定
    之禁藥，亦同時屬毒品危害防制條例第2條第2項第2 款所定
    之第二級毒品，依法不得轉讓，而明知為禁藥而轉讓者，藥
    事法第83條亦定有處罰明文。故行為人明知為禁藥即甲基安
    非他命而轉讓予他人者，除成立毒品危害防制條例第8條第2
    項之轉讓第二級毒品罪外，亦構成藥事法第83條第1 項之轉
    讓禁藥罪，此係屬同一犯罪行為而同時有二種法律可資處罰
    之法條（規）競合情形，應依「重法優於輕法」、「後法優
    於前法」等法理，擇一處斷（最高法院97年度臺上字第3490
    號、97年度臺非字第397 號判決意旨參照），查毒品危害防
    制條例第8條第2項轉讓第二級毒品罪之法定本刑為「6 月以
    上5 年以下有期徒刑，得併科新臺幣70萬元以下罰金」。而
    93年4月21日修正後藥事法第83條第1項轉讓禁藥罪之法定本
    刑為「7年以下有期徒刑，得併科新臺幣500萬元以下罰金」
    ，且本件被告庚○○轉讓甲基安非他命之數量，並未逾行政
    院訂定發布之「轉讓持有毒品加重其刑之數量標準」第2 條
    第2款規定之淨重10公克以上，而無依毒品危害防制條例第8
    條第6項加重其刑至2分之1 之情形，則修正後藥事法第83條
    第1 項之罪之法定本刑，顯較毒品危害防制條例第8條第2項
    之罪之法定本刑為重，依前述「重法優於輕法」之法理，自
    應優先適用藥事法第83條第1 項之規定處斷，是被告庚○○
    就事實欄(二)７所示該次，所為係犯藥事法第83條第1 項之轉
    讓禁藥罪，被告庚○○上開犯行時間不同，犯意各別，應分
    論併罰。被告己○○就附表四編號1至6所示各次所為，均係
    犯毒品危害防制條例第4條第1項販賣第一級毒品罪，就附表
    四編號7至13所示各次所為，均係犯毒品危害防制條例第4條
    第2 項販賣第二級毒品罪，就附表四編號14所示該次所為，
    係犯毒品危害防制條例第8條第1項轉讓第一級毒品罪，上開
    犯行時間不同，犯意各別，罪名有異，應分論併罰。被告乙○○就附表五部分，均係犯毒品危害防制條例第4條第2項之
    販賣第二級毒品罪，上開行為時間不同，犯意各別，亦應分
    論併罰。被告戊○○就附表三編號2、4 至7、10、12至13、
    23至24、34（即附表四編號1 至11）所示犯行，與被告己○○有犯意聯絡、行為分擔，另就附表三編號30所示犯行，與
    被告庚○○有犯意聯絡、行為分擔，應均論以共同正犯。再
    被告己○○就附表四編號12、13（即附表五編號7、8）所示
    犯行，與被告乙○○有犯意聯絡、行為分擔，亦均應論以共
    同正犯。
(三)、被告辛○○就附表六編號1 、7至9所示各次所為，均係犯毒
    品危害防制條例第4條第1項之販賣第一級毒品罪，就附表六
    編號3至6所示各次所為，均係犯毒品危害防制條例第4條第2
    項販賣第二級毒品罪，就附表六編號2 所示該次所為，係犯
    毒品危害防制條例第8條第1項轉讓第一級毒品罪，上開犯行
    時間不同，犯意各別，應分論併罰。另被告丙○○於事實欄
    (二)８前段所示販賣第二級毒品甲基安非他命予證人甲○○部
    分，所為係犯毒品危害防制條例第4條第2項之販賣第二級毒
    品罪，於事實欄(二)８後段所示無償受證人黃沛輝委託購買第
    一級毒品海洛因供證人黃沛輝施用部分，所為係犯刑法第30
    條第1項、毒品危害防制條例第10條第1項之幫助施用第一級
    毒品罪，上開2 罪犯意各別，行為互殊，罪名有異，亦應分
    論併罰。
(四)、被告癸○○、壬○○、戊○○、己○○、乙○○、辛○○、
    庚○○及丙○○各自持有第一級毒品海洛因、第二級毒品甲
    基安非他命之行為，分別為其販賣、轉讓及幫助施用第一級
    毒品海洛因、第二級毒品甲基安非他命所吸收，均不另論罪
    。另被告癸○○、壬○○所為如附表一編號3 （即附表二編
    號4 ）所示犯行，公訴人認係犯毒品危害防制條例第4條第1
    項販賣第一級毒品罪，本院審理後認係犯毒品危害防制條例
    第4條第2項之販賣第二級毒品罪，又被告辛○○就附表六編
    號2所示該次犯行部分，公訴人認係犯毒品危害防制條例第4
    條第1 項販賣第一級毒品罪，本院認係犯毒品危害防制條例
    第8條第1項轉讓第一級毒品罪，業如前述，然其等之社會基
    本事實均屬同一，爰均依刑事訴訟法第300 條之規定，變更
    應適用之法條。
(五)、被告癸○○、戊○○、己○○、乙○○、庚○○及丙○○等
    人有上開事實欄(一)之前科紀錄，分別有其等之臺灣高等法院
    被告前案紀錄表各乙份在卷可參，被告癸○○、戊○○、己○○、乙○○、庚○○及丙○○於執行完畢後5 年以內故意
    再犯前述有期徒刑以上之各罪，是以除就販賣第一級毒品罪
    法定刑之死刑、無期徒刑及販賣第二級毒品罪法定刑之無期
    徒刑部分依法不得加重外，其餘部分均應依累犯規定分別加
    重其刑。
(六)、第按毒品危害防制條例第17條規定：「犯第4條至第8條、第
    10條或第11條之罪，供出毒品來源，因而查獲其他正犯或共
    犯者，減輕或免除其刑；犯第4條至第8條之罪於偵查及審判
    中均自白者，減輕其刑」，是被告如犯毒品危害防制條例第
    4條至第8條之罪，於偵查及審判中均自白者，應適用新法之
    規定減輕其刑。至所謂「偵查及審判中均自白」，係指被告
    於偵查中歷次之陳述，曾經自白，且於各審級審判中歷次之
    陳述，曾經自白而言（臺灣高等法院98年度第3 次刑事庭庭
    長法律問題研討會決議參照）。查被告癸○○就附表一編號
    1 、3至8所示各次販賣毒品犯行；被告壬○○就附表二所示
    各次販賣毒品犯行；被告戊○○就附表三所示各次販賣毒品
    犯行，被告己○○就附表四編號1 至13所示各次販賣毒品犯
    行，及附表四編號14所示轉讓第一級毒品海洛因犯行；被告
    乙○○就附表五所示各次販賣毒品犯行；被告辛○○就附表
    六編號1、2至9所各次販賣毒品犯行，及附表六編號2所示轉
    讓第一級毒品海洛因犯行；被告庚○○就附表三編號30所示
    販賣毒品犯行；被告丙○○就事實欄(二)８前段所示販賣第二
    級毒品甲基安非他命予證人甲○○之犯行，於偵查、本院準
    備程序及審理中均自白，本院認上開部分均符合毒品危害防
    制條例第17條第2 項之規定，各應依法減輕其刑。又被告丙○○就事實欄(二)８前段所示幫助證人黃沛輝施用第一級毒品
    犯行，亦應依刑法第30條之規定減輕其刑，並就被告癸○○
    、戊○○、己○○、乙○○、庚○○及丙○○部分依法先加
    重（就販賣第二級毒品處7 年以上有期徒刑部分）而後減輕
    之。
三、科刑：
(一)、爰審酌被告癸○○、壬○○、戊○○、己○○、乙○○、辛○○、庚○○及丙○○等均視政府反毒政策及宣導如無物，
    轉讓、幫助施用或意圖營利而販賣第一級毒品海洛因、第二
    級毒品甲基安非他命給他人施用，影響所及，非僅他人之生
    命、身體將可能受其侵害，社會、國家之法益亦不能免，為
    害之鉅，當非個人一己之生命、身體法益所可比擬，自應嚴
    厲規範，被告壬○○、戊○○、己○○、乙○○、辛○○、
    庚○○、丙○○等人於本院審理時坦承其等之犯行，被告癸○○至本院審理時，播放其與被告壬○○之相關監聽光碟後
    ，被告癸○○在監聽電話中對被告壬○○發號施令，顯然以
    被告壬○○之大哥自居，仍矢口否認附表一編號2 販賣第一
    級毒品海洛因部分之犯行，毫無悔意等一切情狀，酌情分別
    量處被告癸○○如附表一、被告壬○○如附表二、被告戊○○如附表三、被告己○○如附表四、被告乙○○如附表五、
    被告辛○○如附表六、被告庚○○、丙○○如主文第7 項、
    第8項所示之刑，並就被告癸○○如附表一編號2所犯毒品危
    害防制條例第4條第1項販賣第一級毒品罪量處無期徒刑部分
    併宣告褫奪公權終身，及就渠等均各依法定其應執行之刑，
    以資懲儆。
(二)、次按，以營利為目的販入毒品，經多次販賣後，持有剩餘毒
    品被查獲，其各次販賣毒品行為，固應合併處罰，惟該持有
    剩餘毒品之低度行為，應僅為最後一次販賣毒品之高度行為
    所吸收，不另論罪，則就該查獲之剩餘毒品，祇能於最後一
    次之販賣毒品罪宣告沒收銷燬，不得於各次販賣毒品罪均宣
    告沒收銷燬，最高法院97年度臺上字第3258號判決意旨參照
    。再按，毒品危害防制條例第19條第1 項規定性質上係沒收
    之補充規定。其屬於本條所定沒收之標的，如得以直接沒收
    者，判決主文僅宣告沒收即可，不生「追徵其價額」或「以
    其財產抵償之」問題，須沒收之標的全部或一部不能沒收時
    ，始生「追徵其價額」或「以其財產抵償之」選項問題。而
    「追徵其價額」或「以其財產抵償之」係屬兩種選項，分別
    係針對現行貨幣以外之其他財產與現行貨幣而言。是本規定
    所稱「追徵其價額」者，係指所沒收之物為金錢以外之其他
    財物而無法沒收時，因其實際價值不確定，應追徵其價額，
    使其繳納與原物相當之價額，並無以其財產抵償之問題。倘
    嗣後追徵其金錢價額，不得結果而須以其財產抵償者，要屬
    行政執行機關依強制執行之法律之執行問題，即無不能執行
    之情形，自毋庸諭知「或以其財產抵償之」。如不能沒收之
    沒收標的為金錢時，因價值確定，判決主文直接宣告「以其
    財產抵償之」即可，不發生追徵價額之問題，最高法院99年
    度第5 次刑事庭會議紀錄可資參照。查本件扣案被告癸○○
    所有如附表七編號1所示甲基安非他命4包（毛重各為33.6、
    17.9、17.9、17.9公克）、7小包（毛重共56.62公克），附
    表七編號11所示海洛因3包（毛重各為2.3、19、19公克）、
    15包（毛重17.16公克）、被告壬○○所有如附表七編號9、
    10所示第一級毒品海洛因1 小包（毛重2.62公克，淨重0.65
    公克）、第二級毒品甲基安非他命5 小包（毛重共5.62公克
    ），及被告辛○○所有第一級毒品海洛因11包（毛重4.99公
    克，淨重2.98公克）、第二級毒品甲基安非他命2 包（毛重
    0.53公克），分別經法務部調查局、內政部警政署及行政院
    衛生署草屯療養院鑑定後，均為第一級毒品海洛因、第二級
    毒品甲基安非他命，有內政部警政署刑事警察局99年3月1日
    刑鑑字第0990 020427 號鑑定書（99年度偵字第1190號卷一
    第119頁，扣案透明晶體4包分別編號A1至A4，驗前總毛重87
    .10 公克【包裝塑膠袋總重約2.41公克】，隨機抽取編號A4
    鑑定，淨重32.63公克，取0.11公克鑑定用罄，餘32.52公克
    ，檢出第二級毒品甲基安非他命成分，純度約98﹪，推估編
    號A1至A4驗前總純質淨重約82.99公克）、99年4月14日刑鑑
    字第0990046575號鑑定書（99年度偵字第2569號卷四第68頁
    ，扣案白色晶體7小包分別編號A1至A7，驗前總毛重56.62公
    克【包裝塑膠袋總重約1.79公克】，隨機抽取編號A3鑑定，
    淨重3.94公克，取0.06公克鑑定用罄，餘3.88公克，檢出第
    二級毒品甲基安非他命成分，純度約97﹪，推估編號A1至A7
    驗前總純質淨重約53.18 公克）、法務部調查局濫用藥物實
    驗室99年5月13日調科壹字第09923010930號鑑定書（99年度
    偵字第2569號卷四第95頁，扣案粉末15 包，合計淨重14.21
    公克，驗餘淨重14.18 公克，空包裝總重2.89公克，純度50
    .56%，純質淨重7.18公克，均含第一級毒品海洛因成分）、
    法務部調查局濫用藥物實驗室99年5月13日調科壹字第09923
    010950號鑑定書（99年度偵字第2569號卷四第93頁，扣案粉
    末乙包淨重0.65公克【拆封實際稱得毛重1.00公克，驗餘淨
    重0.63公克，空包裝重0.35公克】含第一級毒品海洛因成分
    ）、法務部調查局濫用藥物實驗室99年5月13日調科壹字第0
    9923010940號鑑定書乙紙（99年度偵字第2569號卷四第94頁
    ，扣案粉末11包合計淨重2.98公克【驗餘淨重2.94公克，空
    包裝總重2.02公克，純度25.75﹪，純質淨重0.77 公克】均
    含第一級毒品海洛因成分）、行政院衛生署草屯療養院99年
    3月8日草療鑑字第0990200211號鑑定書（99年度偵字第1190
    號卷一第120頁，扣案米灰色塊狀2 包驗餘淨重各為17.3606
    公克、17.3995 公克、白色粉末乙包驗餘淨重2.0708公克，
    均檢出第一級毒品海洛因成分）各乙紙在卷可參，均屬違禁
    物，不問是否屬犯人所有，均應依毒品危害防制條例第18條
    第1 項前段規定，予以宣告沒收銷燬之。又扣案被告癸○○
    所有如附表七編號2至8所示之物、被告辛○○所有之門號00
    00000000號行動電話乙支（含SIM 卡）、電子磅秤乙臺，均
    係供販賣、轉讓毒品所用之物；另門號0000000000號、0000
    000000號、0000000000號、0000000000號、0000000000號、
    0000000000號、0000000000號、0000000000號行動電話各乙
    支（均含SIM 卡），係分別為被告癸○○、戊○○、己○○
    、乙○○、辛○○及丙○○所有，且係供渠等販賣毒品所用
    之物，雖均未扣案，惟未證明已滅失，均應在其等各次販賣
    毒品犯行項下，各別依毒品危害防制條例第19條第1 項之規
    定宣告沒收，且如全部或一部不能沒收時，則追徵其價額。
    至於門號0000000000號行動電話、門號0000000000號行動電
    話各乙支（均含SIM 卡），雖分別係供被告壬○○為附表二
    編號4 所示販賣毒品犯行、被告乙○○為附表五編號5、6所
    示販賣毒品犯行所用之物，惟未據扣案，亦無證據證明上開
    行動電話係被告壬○○、乙○○所有；另被告戊○○所有供
    本案販賣毒品所用之門號0000000000號行動電話乙支（含SI
    M 卡），業經檢察官發還被告庚○○，有臺灣新竹地方法院
    檢察署檢察官扣押物品處分命令乙紙在卷可參（本院卷二第
    32頁），且被告庚○○亦供稱收受後業已丟棄等語（本院卷
    二第177至178頁），是上開行動電話或非被告等人所有，或
    已滅失，本院即均無從為沒收之宣告。
(三)、又毒品危害防制條例第19條第1 項之規定，係採義務沒收主
    義，故販賣毒品所得之金錢，如能認定確係販賣毒品所得之
    款項，均應宣告沒收，不以當場搜獲扣押者為限，但因其並
    無「不問屬於犯人與否，沒收之」之特別規定，仍以沒收物
    屬於犯人所有者為限，始得依該規定予以沒收。而上開規定
    所稱「追徵其價額」者，必限於所沒收之物為金錢以外之其
    他財物而無法沒收時，始應追徵其價額，使其繳納與原物相
    當之價額。如所得財物為金錢而無法沒收時，應以其財產抵
    償之，而不發生追徵價額之問題，最高法院93年度臺上字第
    1218號、第2670號、第2743號判決要旨可資參照。再按毒品
    危害防制條例第19條第1 項關於沒收之規定，於共同正犯，
    因其犯罪所得係合併計算，且於全部或一部不能沒收時以其
    財產抵償之，為避免執行時發生重複沒收、抵償之情形，故
    各共同正犯之間係採連帶沒收主義，於裁判時僅諭知連帶沒
    收，不得就全體共同正犯之總所得，對各該共同正犯分別重
    複諭知沒收，最高法院95年度臺上字第6482號判決可資參照
    。經查：被告癸○○販賣毒品所得共為9萬元（含已扣案2
    萬1千5百元及未扣案6 萬8千5百元），被告壬○○販賣毒品
    所得共為2萬9千元，就其中附表一編號2、3（即附表二編號
    3、4）所得2萬元、7千元，係被告癸○○與被告壬○○共同
    販賣毒品所得財物，因未全部扣案，爰就被告癸○○、壬○○所得財物，依前開規定分別宣告沒收或連帶沒收（其中 2
    萬7千元部分連帶沒收）；被告戊○○販賣毒品所得共為5
    萬8千850元，被告己○○販賣毒品所得共為1萬6千850 元，
    ，被告乙○○販賣毒品所得共為1萬5千元，被告庚○○販賣
    毒品所得為1千元，就其中附表三編號2、4 至7、10 、12至
    13、23至24、34（即附表四編號1至11）所得共1萬5千350元
    ，係被告戊○○與被告己○○共同販賣毒品所得財物，而附
    表三編號30所得1 千元，係被告戊○○與被告庚○○共同販
    賣毒品所得財物，另附表四編號12、13（即附表五編號7、8
    ）所得1千5百元，係被告己○○與被告乙○○共同販賣毒品
    所得財物，因均未扣案，是就被告戊○○、己○○、乙○○
    、庚○○所得財物，依前開規定分別宣告沒收或連帶沒收（
    其中1萬5千350 元被告戊○○與被告己○○連帶沒收；其中
    1 千元被告戊○○與被告庚○○連帶沒收；其中1千5百元被
    告己○○與被告乙○○連帶沒收），又上述、部分如其
    中一人已為沒收或抵償財物時，就已沒收或抵償之部分其他
    人即免除責任；被告辛○○販賣毒品所得共為1萬3千4 百
    元，被告丙○○販賣毒品所得為2千2百元，亦均未扣案，自
    亦應依前開規定宣告沒收，如全部或一部不能沒收時，以其
    財產抵償之。
四、至於本案其餘扣得之被告壬○○所有注射針筒3 支、安非他
    命吸食器乙組、安非他命吸管乙支、被告辛○○所有安非他
    命吸食器乙組、注射針筒乙支、殘渣袋乙個，及被告庚○○
    所有第二級毒品甲基安非他命乙包（淨重0.9272公克）等物
    ，被告壬○○、辛○○、庚○○均供稱上開毒品及物品分別
    為其等施用第一級、第二級毒品所用（本院卷二第157 頁、
    第159至160頁、第178 頁），且被告庚○○持有之上開甲基
    安非他命業於其另犯施用毒品案件而經本院以99年度審訴字
    第296 號判決宣告沒收銷燬，是與本院認定之販賣第一級、
    第二級毒品犯行無涉，均無從宣告沒收；另被告癸○○所有
    分裝袋乙包、葡萄糖乙包、研磨機乙臺、門號0000000000號
    、0000000000號、卡號000000000000000號之SIM卡3 張、被
    告壬○○所有行動電話乙支（含SIM 卡，門號為0000000000
    號）、被告庚○○所有行動電話乙支（含SIM卡，門號為000
    0000000 號）等物，均與本案無關，又非違禁物，亦無從宣
    告沒收，附此敘明。
據上論斷，應依刑事訴訟法第299條第1項前段、第300 條，毒品
危害防制條例第4條第1項、第2項、第8條第1項、第10條第1項、
第17條第2項、第18條第1項前段、第19條第1 項，藥事法第83條
第1項，刑法第11條、第28條、第30條、第55條、第47條第1項、
第37條第1項、第51條第5款，判決如主文。
本案經檢察官黃英彥到庭執行職務。
中    華    民    國    99    年     9    月    20    日
            刑事第二庭  審判長法  官  賴淑敏
                              法  官  楊數盈
                              法  官  林惠君
以上正本證明與原本無異。
如不服本判決，應於收受本判決後10日內向本院提出上訴書狀。
上訴書狀應敘述具體理由，未敘述上訴理由者，應於上訴期間屆
滿後20日內補提理由書狀於本院（均須按他造當事人之人數附繕
本，並請勿 「逕送上級法院」）。
中    華    民    國    99    年     9    月    20    日
                              書記官  蔣淑君
附錄本案論罪科刑法條全文：
毒品危害防制條例第4條第1項、第2項
製造、運輸、販賣第一級毒品者，處死刑或無期徒刑；處無期徒
刑者，得併科新臺幣2千萬元以下罰金。
製造、運輸、販賣第二級毒品者，處無期徒刑或7 年以上有期徒
刑，得併科新臺幣1千萬元以下罰金。
毒品危害防制條例第8條第1項
轉讓第一級毒品者，處1年以上7年以下有期徒刑，得併科新臺幣
1百萬元以下罰金。
毒品危害防制條例第10條第1項
施用第一級毒品者，處6月以上3年以下有期徒刑。
藥事法第83條第1項
明知為偽藥或禁藥，而販賣、供應、調劑、運送、寄藏、牙保、
轉讓或意圖販賣而陳列者，處7年以下有期徒刑，得併科新臺幣5
百萬元以下罰金。
刑法第30條
幫助他人實行犯罪行為者，為幫助犯。雖他人不知幫助之情者，
亦同。
幫助犯之處罰，得按正犯之刑減輕之。
附表一（被告癸○○部分）：
 ┌──┬─────┬──────┬────┬────┬────────┬────┐
 │編號│交易時間  │交易地點    │交易對象│毒品種類│主文罪名及宣告刑│共    犯│
 │    │          │            │        │及金額  │                │        │
 ├──┼─────┼──────┼────┼────┼────────┼────┤
 │ 1. │99年2月21 │新竹市○○路│張何伍明│第二級毒│癸○○販賣第二級│        │
 │    │日23時12分│386之1號對面│        │品甲基安│毒品，累犯，處有│        │
 │    │許        │停車場      │        │非他命1 │期徒刑肆年陸月。│        │
 │    │          │            │        │萬3 千元│扣案如附表七編號│        │
 │    │          │            │        │        │1所 示之物沒收銷│        │
 │    │          │            │        │        │燬。扣案如附表七│        │
 │    │          │            │        │        │編號2 、3 、4 、│        │
 │    │          │            │        │        │6至8所示之物均沒│        │
 │    │          │            │        │        │收。販賣第二級毒│        │
 │    │          │            │        │        │品所得財物新臺幣│        │
 │    │          │            │        │        │壹萬仟元沒收，│        │
 │    │          │            │        │        │如全部或一部不能│        │
 │    │          │            │        │        │沒收時，以其財產│        │
 │    │          │            │        │        │抵償之。        │        │
 ├──┼─────┼──────┼────┼────┼────────┼────┤
 │ 2. │99年1月21 │新竹市○○路│丁○○  │第一級毒│癸○○共同販賣第│壬○○  │
 │    │日19時許  │83巷2號1樓  │        │品海洛因│一級毒品，累犯，│        │
 │    │          │            │        │1萬5千元│處無期徒刑，褫奪│        │
 │    │          │            │        │及第二級│公權終身。扣案如│        │
 │    │          │            │        │毒品甲基│附表七編號9 、11│        │
 │    │          │            │        │安非他命│所示之物沒收銷燬│        │
 │    │          │            │        │5千元   │，編號2 至8 所示│        │
 │    │          │            │        │        │之物均沒收。販賣│        │
 │    │          │            │        │        │第一級、第二級毒│        │
 │    │          │            │        │        │品所得財物新臺幣│        │
 │    │          │            │        │        │貳萬元與壬○○連│        │
 │    │          │            │        │        │帶沒收，如全部或│        │
 │    │          │            │        │        │一部不能沒收時，│        │
 │    │          │            │        │        │以其與壬○○之財│        │
 │    │          │            │        │        │產連帶抵償之。  │        │
 ├──┼─────┼──────┼────┼────┼────────┼────┤
 │ 3. │99年2月16 │新竹市○○路│丁○○  │第二級毒│癸○○共同販賣第│壬○○  │
 │    │日23時49分│83巷2號2樓  │        │品甲基安│二級毒品，累犯，│        │
 │    │許        │            │        │非他命7 │處有期徒刑肆年陸│        │
 │    │          │            │        │千元    │月。扣案如附表七│        │
 │    │          │            │        │        │編號10所示之物沒│        │
 │    │          │            │        │        │收銷燬，編號2 至│        │
 │    │          │            │        │        │8 所示之物均沒收│        │
 │    │          │            │        │        │；未扣案門號○九│        │
 │    │          │            │        │        │00000000│        │
 │    │          │            │        │        │號行動電話壹支（│        │
 │    │          │            │        │        │含SIM 卡）沒收，│        │
 │    │          │            │        │        │如全部或一部不能│        │
 │    │          │            │        │        │沒收時，追徵其價│        │
 │    │          │            │        │        │額。販賣第二級毒│        │
 │    │          │            │        │        │品所得財物新臺幣│        │
 │    │          │            │        │        │柒仟元與壬○○連│        │
 │    │          │            │        │        │帶沒收，如全部或│        │
 │    │          │            │        │        │一部不能沒收時，│        │
 │    │          │            │        │        │以其與壬○○之財│        │
 │    │          │            │        │        │產連帶抵償之。  │        │
 ├──┼─────┼──────┼────┼────┼────────┼────┤
 │ 4. │99年1月4日│新竹市○○路│潘國震  │第二級毒│癸○○販賣第二級│        │
 │    │13時4分許 │侏羅紀遊藝場│        │品甲基安│毒品，累犯，處有│        │
 │    │          │附近        │        │非他命2 │期徒刑肆年陸月。│        │
 │    │          │            │        │萬元    │扣案如附表七編號│        │
 │    │          │            │        │        │2、3、6 至8 所示│        │
 │    │          │            │        │        │之物均沒收；未扣│        │
 │    │          │            │        │        │案門號○九一三四│        │
 │    │          │            │        │        │○七○二五號行動│        │
 │    │          │            │        │        │電話壹支（含SI M│        │
 │    │          │            │        │        │卡）沒收，如全部│        │
 │    │          │            │        │        │或一部不能沒收時│        │
 │    │          │            │        │        │，追徵其價額。販│        │
 │    │          │            │        │        │賣第二級毒品所得│        │
 │    │          │            │        │        │財物新臺幣貳萬元│        │
 │    │          │            │        │        │沒收，如全部或一│        │
 │    │          │            │        │        │部不能沒收時，以│        │
 │    │          │            │        │        │其財產抵償之。  │        │
 ├──┼─────┼──────┼────┼────┼────────┼────┤
 │ 5. │99年1月5日│新竹市○○路│潘國震  │第二級毒│癸○○販賣第二級│        │
 │    │17時47分許│武陵國小旁之│        │品甲基安│毒品，累犯，處有│        │
 │    │          │7-11便利商店│        │非他命2 │期徒刑肆年陸月。│        │
 │    │          │            │        │萬元    │扣案如附表七編號│        │
 │    │          │            │        │        │2、3、6 至8 所示│        │
 │    │          │            │        │        │之物均沒收；未扣│        │
 │    │          │            │        │        │案門號○九一三四│        │
 │    │          │            │        │        │○七○二五號行動│        │
 │    │          │            │        │        │電話壹支（含SIM │        │
 │    │          │            │        │        │卡）沒收，如全部│        │
 │    │          │            │        │        │或一部不能沒收時│        │
 │    │          │            │        │        │，追徵其價額。販│        │
 │    │          │            │        │        │賣第二級毒品所得│        │
 │    │          │            │        │        │財物新臺幣貳萬元│        │
 │    │          │            │        │        │沒收，如全部或一│        │
 │    │          │            │        │        │部不能沒收時，以│        │
 │    │          │            │        │        │其財產抵償之。  │        │
 ├──┼─────┼──────┼────┼────┼────────┼────┤
 │ 6. │99年1月2日│新竹市○○路│壬○○  │第二級毒│癸○○販賣第二級│        │
 │    │0時許     │三民國小    │        │品甲基安│毒品，累犯，處有│        │
 │    │          │            │        │非他命  │期徒刑肆年陸月。│        │
 │    │          │            │        │8.5 公克│扣案如附表七編號│        │
 │    │          │            │        │（尚未付│2、3、6 至8 所示│        │
 │    │          │            │        │款）    │之物均沒收；未扣│        │
 │    │          │            │        │        │案門號○九一三四│        │
 │    │          │            │        │        │○七○二五號行動│        │
 │    │          │            │        │        │電話（含SIM 卡）│        │
 │    │          │            │        │        │沒收，如全部或一│        │
 │    │          │            │        │        │部不能沒收時，追│        │
 │    │          │            │        │        │徵其價額。      │        │
 ├──┼─────┼──────┼────┼────┼────────┼────┤
 │ 7. │99年1月2日│新竹縣新豐鄉│壬○○  │第二級毒│癸○○販賣第二級│        │
 │    │22時13分許│新庄子圓環  │        │品甲基安│毒品，累犯，處有│        │
 │    │          │            │        │非他命4.│期徒刑肆年陸月。│        │
 │    │          │            │        │5 公克（│扣案如附表七編號│        │
 │    │          │            │        │尚未付款│2、3、6 至8 所示│        │
 │    │          │            │        │）      │之物均沒收；未扣│        │
 │    │          │            │        │        │案門號○九一三四│        │
 │    │          │            │        │        │○七○二五號行動│        │
 │    │          │            │        │        │電話（含SIM 卡）│        │
 │    │          │            │        │        │沒收，如全部或一│        │
 │    │          │            │        │        │部不能沒收時，追│        │
 │    │          │            │        │        │徵其價額。      │        │
 ├──┼─────┼──────┼────┼────┼────────┼────┤
 │ 8. │98年12月2 │新竹市三角公│戊○○  │第二級毒│癸○○販賣第二級│        │
 │    │日21時28分│園          │        │品甲基安│毒品，累犯，處有│        │
 │    │許        │            │        │非他命1 │期徒刑肆年陸月。│        │
 │    │          │            │        │萬元    │扣案如附表七編號│        │
 │    │          │            │        │        │2 至3 、6 至8所 │        │
 │    │          │            │        │        │示之物均沒收；未│        │
 │    │          │            │        │        │扣案門號○九八五│        │
 │    │          │            │        │        │五六六二○二號行│        │
 │    │          │            │        │        │動電話壹支（含  │        │
 │    │          │            │        │        │SIM 卡）沒收，如│        │
 │    │          │            │        │        │全部或一部不能沒│        │
 │    │          │            │        │        │收時，追徵其價額│        │
 │    │          │            │        │        │。販賣第二級毒品│        │
 │    │          │            │        │        │所得財物新臺幣壹│        │
 │    │          │            │        │        │萬元沒收，如全部│        │
 │    │          │            │        │        │或一部不能沒收時│        │
 │    │          │            │        │        │，以其財產抵償之│        │
 │    │          │            │        │        │。              │        │
 └──┴─────┴──────┴────┴────┴────────┴────┘
 附表二（被告壬○○部分）：
 ┌──┬─────┬──────┬────┬────┬────────┬────┐
 │編號│交易時間  │交易地點    │交易對象│毒品種類│主文罪名及宣告刑│共    犯│
 │    │          │            │        │及金額  │                │        │
 ├──┼─────┼──────┼────┼────┼────────┼────┤
 │ 1. │99年1月21 │新竹縣新豐鄉│邱志明  │第一級毒│壬○○販賣第一級│        │
 │    │日17時6分 │鳳坑村坑子口│        │品海洛因│毒品，處有期徒刑│        │
 │    │許        │698號       │        │1千元   │拾陸年貳月。未扣│        │
 │    │          │            │        │        │案之販賣第一級毒│        │
 │    │          │            │        │        │品所得新臺幣壹仟│        │
 │    │          │            │        │        │元沒收，如全部或│        │
 │    │          │            │        │        │一部不能沒收時，│        │
 │    │          │            │        │        │以其財產抵償之。│        │
 ├──┼─────┼──────┼────┼────┼────────┼────┤
 │ 2. │99年1月21 │新竹縣竹北市│曾建欉  │第一級毒│壬○○販賣第一級│        │
 │    │日17時25分│東元綜合醫院│        │品海洛因│毒品，處有期徒刑│        │
 │    │許        │            │        │1千元   │拾陸年貳月。未扣│        │
 │    │          │            │        │        │案之販賣第一級毒│        │
 │    │          │            │        │        │品所得新臺幣壹仟│        │
 │    │          │            │        │        │元沒收，如全部或│        │
 │    │          │            │        │        │一部不能沒收時，│        │
 │    │          │            │        │        │以其財產抵償之。│        │
 ├──┼─────┼──────┼────┼────┼────────┼────┤
 │ 3. │99年1月21 │新竹市○○路│丁○○  │第一級毒│壬○○共同販賣第│癸○○  │
 │    │日19時許  │83巷2號1樓  │        │品海洛因│一級毒品，處有期│        │
 │    │          │            │        │1 萬5 千│徒刑拾陸年貳月。│        │
 │    │          │            │        │元及第二│扣案如附表七編號│        │
 │    │          │            │        │級毒品甲│9 、11所示之物均│        │
 │    │          │            │        │基安非他│沒收銷燬，編號2 │        │
 │    │          │            │        │命5千元 │至8 所示之物均沒│        │
 │    │          │            │        │        │收。未扣案之販賣│        │
 │    │          │            │        │        │第一級、第二級毒│        │
 │    │          │            │        │        │品所得財物新臺幣│        │
 │    │          │            │        │        │貳萬元與癸○○連│        │
 │    │          │            │        │        │帶沒收，如全部或│        │
 │    │          │            │        │        │一部不能沒收時，│        │
 │    │          │            │        │        │以其與癸○○之財│        │
 │    │          │            │        │        │產連帶抵償之。  │        │
 ├──┼─────┼──────┼────┼────┼────────┼────┤
 │ 4. │99年2月16 │新竹市○○路│丁○○  │第二級毒│壬○○共同販賣第│癸○○  │
 │    │日23時49分│83巷2號2樓  │        │品甲基安│二級毒品，處有期│        │
 │    │許        │            │        │非他命 7│徒刑年捌月。扣│        │
 │    │          │            │        │千元    │案如附表七編號10│        │
 │    │          │            │        │        │所示之物沒收銷燬│        │
 │    │          │            │        │        │，編號2至8所示之│        │
 │    │          │            │        │        │物均沒收；未扣案│        │
 │    │          │            │        │        │門號○九二七○五│        │
 │    │          │            │        │        │二四三四號行動電│        │
 │    │          │            │        │        │話壹支（含SIM 卡│        │
 │    │          │            │        │        │）沒收，如全部或│        │
 │    │          │            │        │        │一部不能沒收時，│        │
 │    │          │            │        │        │追徵其價額。未扣│        │
 │    │          │            │        │        │案之販賣第二級毒│        │
 │    │          │            │        │        │品所得財物新臺幣│        │
 │    │          │            │        │        │柒仟元與癸○○連│        │
 │    │          │            │        │        │帶沒收，如全部或│        │
 │    │          │            │        │        │一部不能沒收時，│        │
 │    │          │            │        │        │以其與癸○○之財│        │
 │    │          │            │        │        │產連帶抵償之。  │        │
 └──┴─────┴──────┴────┴────┴────────┴────┘
 附表三（被告戊○○部分）：
 ┌──┬─────┬──────┬────┬────┬────────┬────┐
 │編號│交易時間  │交易地點    │交易對象│毒品種類│主文罪名及宣告刑│共犯即交│
 │    │          │            │        │及金額  │                │付毒品者│
 ├──┼─────┼──────┼────┼────┼────────┼────┤
 │ 1. │99年1月6日│新竹市臺灣菸│駱俊義  │第一級毒│戊○○販賣第一級│        │
 │    │11時24分許│酒公賣局門口│        │品海洛因│毒品，累犯，處有│        │
 │    │          │            │        │9 百元  │期徒刑拾陸年陸月│        │
 │    │          │            │        │        │。未扣案之販賣第│        │
 │    │          │            │        │        │一級毒品所得財物│        │
 │    │          │            │        │        │新臺幣玖佰元沒收│        │
 │    │          │            │        │        │，如全部或一部不│        │
 │    │          │            │        │        │能沒收時，以其財│        │
 │    │          │            │        │        │產抵償之。      │        │
 ├──┼─────┼──────┼────┼────┼────────┼────┤
 │ 2. │99年1月7日│新竹市○○路│駱俊義  │第一級毒│戊○○共同販賣第│己○○  │
 │    │12時8分許 │加油站      │        │品海洛因│一級毒品，累犯，│        │
 │    │          │            │        │2千元   │處有期徒刑拾陸年│        │
 │    │          │            │        │        │陸月。未扣案之販│        │
 │    │          │            │        │        │賣第一級毒品所得│        │
 │    │          │            │        │        │財物新臺幣貳仟元│        │
 │    │          │            │        │        │與己○○連帶沒收│        │
 │    │          │            │        │        │，如全部或一部不│        │
 │    │          │            │        │        │能沒收時，以其與│        │
 │    │          │            │        │        │己○○之財產連帶│        │
 │    │          │            │        │        │抵償之。        │        │
 ├──┼─────┼──────┼────┼────┼────────┼────┤
 │ 3. │99年1月7日│新竹市○○路│駱俊義  │第一級毒│戊○○販賣第一級│        │
 │    │13時5分許 │2段新光三越 │        │品海洛因│毒品，累犯，處有│        │
 │    │          │百貨公司    │        │1千5百元│期徒刑拾陸年陸月│        │
 │    │          │            │        │        │。未扣案之販賣第│        │
 │    │          │            │        │        │一級毒品所得財物│        │
 │    │          │            │        │        │新臺幣壹仟伍佰元│        │
 │    │          │            │        │        │沒收，如全部或一│        │
 │    │          │            │        │        │部不能沒收時，以│        │
 │    │          │            │        │        │其財產抵償之。  │        │
 ├──┼─────┼──────┼────┼────┼────────┼────┤
 │ 4. │99年1月7日│新竹市○○路│駱俊義  │第一級毒│戊○○共同販賣第│己○○  │
 │    │17時許    │與食品路口師│        │品海洛因│一級毒品，累犯，│        │
 │    │          │範大學旁    │        │2850 元 │處有期徒刑拾陸年│        │
 │    │          │            │        │        │陸月。未扣案之販│        │
 │    │          │            │        │        │賣第一級毒品所得│        │
 │    │          │            │        │        │財物新臺幣貳仟捌│        │
 │    │          │            │        │        │佰伍拾元與己○○│        │
 │    │          │            │        │        │連帶沒收，如全部│        │
 │    │          │            │        │        │或一部不能沒收時│        │
 │    │          │            │        │        │，以其與己○○之│        │
 │    │          │            │        │        │財產連帶抵償之。│        │
 ├──┼─────┼──────┼────┼────┼────────┼────┤
 │ 5. │99年1月9日│新竹市○○路│駱俊義  │第一級毒│戊○○共同販賣第│己○○  │
 │    │10時29分許│四維天橋下  │        │品海洛因│一級毒品，累犯，│        │
 │    │          │            │        │1千元   │處有期徒刑拾陸年│        │
 │    │          │            │        │        │陸月。未扣案之販│        │
 │    │          │            │        │        │賣第一級毒品所得│        │
 │    │          │            │        │        │財物新臺幣壹仟元│        │
 │    │          │            │        │        │與己○○連帶沒收│        │
 │    │          │            │        │        │，如全部或一部不│        │
 │    │          │            │        │        │能沒收時，以其與│        │
 │    │          │            │        │        │己○○之財產連帶│        │
 │    │          │            │        │        │抵償之。        │        │
 ├──┼─────┼──────┼────┼────┼────────┼────┤
 │ 6. │99年1月13 │新竹市○○路│駱俊義  │第一級毒│戊○○共同販賣第│己○○  │
 │    │日9時27分 │與忠孝路口之│        │品海洛因│一級毒品，累犯，│        │
 │    │許        │史努比遊藝場│        │1千5百元│處有期徒刑拾陸年│        │
 │    │          │            │        │        │陸月。未扣案之販│        │
 │    │          │            │        │        │賣第一級毒品所得│        │
 │    │          │            │        │        │財物新臺幣壹仟伍│        │
 │    │          │            │        │        │佰元與己○○連帶│        │
 │    │          │            │        │        │沒收，如全部或一│        │
 │    │          │            │        │        │部不能沒收時，以│        │
 │    │          │            │        │        │其與己○○之財產│        │
 │    │          │            │        │        │連帶抵償之。    │        │
 ├──┼─────┼──────┼────┼────┼────────┼────┤
 │ 7. │99年1月13 │新竹市○○路│駱俊義  │第一級毒│戊○○共同販賣第│己○○  │
 │    │日18時2分 │與忠孝路口之│        │品海洛因│一級毒品，累犯，│        │
 │    │許        │寵物店      │        │1千元   │處有期徒刑拾陸年│        │
 │    │          │            │        │        │陸月。未扣案之販│        │
 │    │          │            │        │        │賣第一級毒品所得│        │
 │    │          │            │        │        │財物新臺幣壹仟元│        │
 │    │          │            │        │        │與己○○連帶沒收│        │
 │    │          │            │        │        │，如全部或一部不│        │
 │    │          │            │        │        │能沒收時，以其與│        │
 │    │          │            │        │        │己○○財產連帶抵│        │
 │    │          │            │        │        │償之。          │        │
 ├──┼─────┼──────┼────┼────┼────────┼────┤
 │ 8. │99年1月16 │新竹市○○路│駱俊義  │第一級毒│戊○○販賣第一級│        │
 │    │日19時26分│監理站旁OK便│        │品海洛因│毒品，累犯，處有│        │
 │    │許        │利商店      │        │8百元   │期徒刑拾陸年陸月│        │
 │    │          │            │        │        │。未扣案之販賣第│        │
 │    │          │            │        │        │一級毒品所得財物│        │
 │    │          │            │        │        │新臺幣捌佰元沒收│        │
 │    │          │            │        │        │，如全部或一部不│        │
 │    │          │            │        │        │能沒收時，以其財│        │
 │    │          │            │        │        │產抵償之。      │        │
 ├──┼─────┼──────┼────┼────┼────────┼────┤
 │ 9. │99年1月17 │新竹市竹蓮國│駱俊義  │第一級毒│戊○○販賣第一級│        │
 │    │日0時58分 │小旁        │        │品海洛因│毒品，累犯，處有│        │
 │    │許        │            │        │5百元   │期徒刑拾陸年陸月│        │
 │    │          │            │        │        │。未扣案之販賣第│        │
 │    │          │            │        │        │一級毒品所得財物│        │
 │    │          │            │        │        │新臺幣伍佰元沒收│        │
 │    │          │            │        │        │，如全部或一部不│        │
 │    │          │            │        │        │能沒收時，以其財│        │
 │    │          │            │        │        │產抵償之。      │        │
 ├──┼─────┼──────┼────┼────┼────────┼────┤
 │10. │99年1月18 │新竹市○○路│駱俊義  │第一級毒│戊○○共同販賣第│己○○  │
 │    │日7時28分 │2段國泰醫院 │        │品海洛因│一級毒品，累犯，│        │
 │    │許        │旁          │        │1千元   │處有期徒刑拾陸年│        │
 │    │          │            │        │        │陸月。未扣案之販│        │
 │    │          │            │        │        │賣第一級毒品所得│        │
 │    │          │            │        │        │財物新臺幣壹仟元│        │
 │    │          │            │        │        │與己○○連帶沒收│        │
 │    │          │            │        │        │，如全部或一部不│        │
 │    │          │            │        │        │能沒收時，以其與│        │
 │    │          │            │        │        │己○○之財產連帶│        │
 │    │          │            │        │        │抵償之。        │        │
 ├──┼─────┼──────┼────┼────┼────────┼────┤
 │11. │98年12月1 │新竹市○○街│陳新德  │第二級毒│戊○○販賣第二級│        │
 │    │日0時許   │112巷13號旁 │        │品甲基安│毒品，累犯，處有│        │
 │    │          │之公廁      │        │非他命5 │期徒刑肆年。未扣│        │
 │    │          │            │        │百元    │案門號○九五四○│        │
 │    │          │            │        │        │○二九一四號行動│        │
 │    │          │            │        │        │電話壹支（含 SIM│        │
 │    │          │            │        │        │卡）沒收，如全部│        │
 │    │          │            │        │        │或一部不能沒收時│        │
 │    │          │            │        │        │，追徵其價額。未│        │
 │    │          │            │        │        │扣案之販賣第二級│        │
 │    │          │            │        │        │毒品所得財物新臺│        │
 │    │          │            │        │        │幣伍佰元沒收，如│        │
 │    │          │            │        │        │全部或一部不能沒│        │
 │    │          │            │        │        │收時，以其財產抵│        │
 │    │          │            │        │        │償之。          │        │
 ├──┼─────┼──────┼────┼────┼────────┼────┤
 │12. │98年12月10│新竹市○○街│陳新德  │第二級毒│戊○○共同販賣第│己○○  │
 │    │日6時22分 │112巷13號旁 │        │品甲基安│二級毒品，累犯，│        │
 │    │許        │之公廁      │        │非他命5 │處有期徒刑肆年。│        │
 │    │          │            │        │百元    │未扣案門號○九五│        │
 │    │          │            │        │        │0000000號│        │
 │    │          │            │        │        │行動電話壹支（含│        │
 │    │          │            │        │        │SIM 卡）沒收，如│        │
 │    │          │            │        │        │全部或一部不能沒│        │
 │    │          │            │        │        │收時，追徵其價額│        │
 │    │          │            │        │        │。未扣案之販賣第│        │
 │    │          │            │        │        │二級毒品所得財物│        │
 │    │          │            │        │        │新臺幣伍佰元與范│        │
 │    │          │            │        │        │振福連帶沒收，如│        │
 │    │          │            │        │        │全部或一部不能沒│        │
 │    │          │            │        │        │收時，以其與范振│        │
 │    │          │            │        │        │福之財產連帶抵償│        │
 │    │          │            │        │        │之。            │        │
 ├──┼─────┼──────┼────┼────┼────────┼────┤
 │13. │98年12月17│新竹市○○路│羅振明  │第二級毒│戊○○共同販賣第│己○○  │
 │    │日12時37分│348巷口     │        │品甲基安│二級毒品，累犯，│        │
 │    │許        │            │        │非他命1 │處有期徒刑肆年。│        │
 │    │          │            │        │千元    │未扣案門號○九五│        │
 │    │          │            │        │        │0000000號│        │
 │    │          │            │        │        │行動電話壹支（含│        │
 │    │          │            │        │        │SIM 卡）沒收，如│        │
 │    │          │            │        │        │全部或一部不能沒│        │
 │    │          │            │        │        │收時，追徵其價額│        │
 │    │          │            │        │        │。未扣案之販賣第│        │
 │    │          │            │        │        │二級毒品所得財物│        │
 │    │          │            │        │        │新臺幣壹仟元與范│        │
 │    │          │            │        │        │振福連帶沒收，如│        │
 │    │          │            │        │        │全部或一部不能沒│        │
 │    │          │            │        │        │收時，以其與范振│        │
 │    │          │            │        │        │福之財產連帶抵償│        │
 │    │          │            │        │        │之。            │        │
 ├──┼─────┼──────┼────┼────┼────────┼────┤
 │14. │98年12月6 │新竹市○○路│甲○○  │第二級毒│戊○○販賣第二級│        │
 │    │日10時55分│164巷4弄15號│        │品甲基安│毒品，累犯，處有│        │
 │    │許        │            │        │非他命4 │期徒刑肆年。未扣│        │
 │    │          │            │        │千元    │案門號○九五四○│        │
 │    │          │            │        │        │○二九一四號行動│        │
 │    │          │            │        │        │電話壹支（含 SIM│        │
 │    │          │            │        │        │卡）沒收，如全部│        │
 │    │          │            │        │        │或一部不能沒收時│        │
 │    │          │            │        │        │，追徵其價額。未│        │
 │    │          │            │        │        │扣案之販賣第二級│        │
 │    │          │            │        │        │毒品所得財物新臺│        │
 │    │          │            │        │        │幣肆仟元沒收，如│        │
 │    │          │            │        │        │全部或一部不能沒│        │
 │    │          │            │        │        │收時，以其財產抵│        │
 │    │          │            │        │        │償之。          │        │
 ├──┼─────┼──────┼────┼────┼────────┼────┤
 │15. │98年12月8 │新竹市○○路│甲○○  │第二級毒│戊○○販賣第二級│        │
 │    │日20時52分│164巷4弄15號│        │品甲基安│毒品，累犯，處有│        │
 │    │許        │            │        │非他命2 │期徒刑肆年。未扣│        │
 │    │          │            │        │千5百元 │案門號○九五四○│        │
 │    │          │            │        │        │○二九一四號行動│        │
 │    │          │            │        │        │電話壹支（含 SIM│        │
 │    │          │            │        │        │卡）沒收，如全部│        │
 │    │          │            │        │        │或一部不能沒收時│        │
 │    │          │            │        │        │，追徵其價額。未│        │
 │    │          │            │        │        │扣案之販賣第二級│        │
 │    │          │            │        │        │毒品所得財物新臺│        │
 │    │          │            │        │        │幣貳仟伍佰元沒收│        │
 │    │          │            │        │        │，如全部或一部不│        │
 │    │          │            │        │        │能沒收時，以其財│        │
 │    │          │            │        │        │產抵償之。      │        │
 ├──┼─────┼──────┼────┼────┼────────┼────┤
 │16. │99年1月7日│新竹市○○路│楊自來  │第一級毒│戊○○販賣第一級│        │
 │    │12時57分許│2段新光三越 │        │品海洛因│毒品，累犯，處有│        │
 │    │          │百貨公司    │        │5百元   │期徒刑拾陸年陸月│        │
 │    │          │            │        │        │。未扣案之販賣第│        │
 │    │          │            │        │        │一級毒品所得財物│        │
 │    │          │            │        │        │新臺幣伍佰元沒收│        │
 │    │          │            │        │        │，如全部或一部不│        │
 │    │          │            │        │        │能沒收時，以其財│        │
 │    │          │            │        │        │產抵償之。      │        │
 ├──┼─────┼──────┼────┼────┼────────┼────┤
 │17. │99年1月9日│新竹市唐老鴨│楊自來  │第一級毒│戊○○販賣第一級│        │
 │    │12時26分許│遊藝場      │        │品海洛因│毒品，累犯，處有│        │
 │    │          │            │        │1千元   │期徒刑拾陸年陸月│        │
 │    │          │            │        │        │。未扣案之販賣第│        │
 │    │          │            │        │        │一級毒品所得財物│        │
 │    │          │            │        │        │新臺幣壹仟元沒收│        │
 │    │          │            │        │        │，如全部或一部不│        │
 │    │          │            │        │        │能沒收時，以其財│        │
 │    │          │            │        │        │產抵償之。      │        │
 ├──┼─────┼──────┼────┼────┼────────┼────┤
 │18. │98年12月2 │新竹市○○路│陳美婷  │第二級毒│戊○○販賣第二級│        │
 │    │日11時54分│2段新光三越 │        │品甲基安│毒品，累犯，處有│        │
 │    │許        │附近        │        │非他命2 │期徒刑肆年。未扣│        │
 │    │          │            │        │千元    │案門號○九五四○│        │
 │    │          │            │        │        │○二九一四號行動│        │
 │    │          │            │        │        │電話壹支（含 SIM│        │
 │    │          │            │        │        │卡）沒收，如全部│        │
 │    │          │            │        │        │或一部不能沒收時│        │
 │    │          │            │        │        │，追徵其價額。未│        │
 │    │          │            │        │        │扣案之販賣第二級│        │
 │    │          │            │        │        │毒品所得財物新臺│        │
 │    │          │            │        │        │幣貳仟元沒收，如│        │
 │    │          │            │        │        │全部或一部不能沒│        │
 │    │          │            │        │        │收時，以其財產抵│        │
 │    │          │            │        │        │償之。          │        │
 ├──┼─────┼──────┼────┼────┼────────┼────┤
 │19. │99年1月7日│新竹市三角公│陳美婷  │第二級毒│戊○○販賣第二級│        │
 │    │18時11分許│園麵攤      │        │品甲基安│毒品，累犯，處有│        │
 │    │          │            │        │非他命2 │期徒刑肆年。未扣│        │
 │    │          │            │        │千元    │案之販賣第二級毒│        │
 │    │          │            │        │        │品所得財物新臺幣│        │
 │    │          │            │        │        │貳仟元沒收，如全│        │
 │    │          │            │        │        │部或一部不能沒收│        │
 │    │          │            │        │        │時，以其財產抵償│        │
 │    │          │            │        │        │之。            │        │
 ├──┼─────┼──────┼────┼────┼────────┼────┤
 │20. │99年1月9日│新竹市○○路│陳美婷  │第二級毒│戊○○販賣第二級│        │
 │    │20時10分  │雲冠天下社區│        │品甲基安│毒品，累犯，處有│        │
 │    │          │門口        │        │非他命2 │期徒刑肆年。未扣│        │
 │    │          │            │        │千元    │案之販賣第二級毒│        │
 │    │          │            │        │        │品所得財物新臺幣│        │
 │    │          │            │        │        │貳仟元沒收，如全│        │
 │    │          │            │        │        │部或一部不能沒收│        │
 │    │          │            │        │        │時，以其財產抵償│        │
 │    │          │            │        │        │之。            │        │
 ├──┼─────┼──────┼────┼────┼────────┼────┤
 │21. │99年1月8日│新竹市○○路│辛○○  │第一級毒│戊○○販賣第一級│        │
 │    │19時49分許│與北大路口加│        │品海洛因│毒品，累犯，處有│        │
 │    │          │油站        │        │3千5百元│期徒刑拾陸年陸月│        │
 │    │          │            │        │        │。未扣案之販賣第│        │
 │    │          │            │        │        │一級毒品所得財物│        │
 │    │          │            │        │        │新臺幣仟伍佰元│        │
 │    │          │            │        │        │沒收，如全部或一│        │
 │    │          │            │        │        │部不能沒收時，以│        │
 │    │          │            │        │        │其財產抵償之。  │        │
 ├──┼─────┼──────┼────┼────┼────────┼────┤
 │22. │99年1月12 │新竹市唐老鴨│辛○○  │第二級毒│戊○○販賣第二級│        │
 │    │日20時54分│遊藝場      │        │品甲基安│毒品，累犯，處有│        │
 │    │許        │            │        │非他命6 │期徒刑肆年。未扣│        │
 │    │          │            │        │千5百元 │案之販賣第二級毒│        │
 │    │          │            │        │        │品所得財物新臺幣│        │
 │    │          │            │        │        │陸仟伍佰元沒收，│        │
 │    │          │            │        │        │如全部或一部不能│        │
 │    │          │            │        │        │沒收時，以其財產│        │
 │    │          │            │        │        │抵償之。        │        │
 ├──┼─────┼──────┼────┼────┼────────┼────┤
 │23. │99年1月13 │新竹市○○路│辛○○  │第二級毒│戊○○共同販賣第│己○○  │
 │    │日2時39分 │240巷2號1樓 │        │品甲基安│二級毒品，累犯，│        │
 │    │許        │            │        │非他命1 │處有期徒刑肆年。│        │
 │    │          │            │        │千元    │未扣案之販賣第二│        │
 │    │          │            │        │        │級毒品所得財物新│        │
 │    │          │            │        │        │臺幣壹仟元與范振│        │
 │    │          │            │        │        │福連帶沒收，如全│        │
 │    │          │            │        │        │部或一部不能沒收│        │
 │    │          │            │        │        │時，以其與己○○│        │
 │    │          │            │        │        │之財產連帶抵償之│        │
 │    │          │            │        │        │。              │        │
 ├──┼─────┼──────┼────┼────┼────────┼────┤
 │24. │99年1月15 │新竹市○○路│辛○○  │第二級毒│戊○○共同販賣第│己○○  │
 │    │日18時42分│240巷2號2樓 │        │品甲基安│二級毒品，累犯，│        │
 │    │許        │            │        │非他命2 │處有期徒刑肆年。│        │
 │    │          │            │        │千元    │未扣案之販賣第二│        │
 │    │          │            │        │        │級毒品所得財物新│        │
 │    │          │            │        │        │臺幣貳仟元與范振│        │
 │    │          │            │        │        │福連帶沒收，如全│        │
 │    │          │            │        │        │部或一部不能沒收│        │
 │    │          │            │        │        │時，以其與己○○│        │
 │    │          │            │        │        │之財產連帶抵償之│        │
 │    │          │            │        │        │。              │        │
 ├──┼─────┼──────┼────┼────┼────────┼────┤
 │25. │98年12月10│新竹市署立新│庚○○  │第二級毒│戊○○販賣第二級│        │
 │    │日22時35分│竹醫院旁便利│        │品甲基安│毒品，累犯，處有│        │
 │    │許        │商店        │        │非他命5 │期徒刑肆年。未扣│        │
 │    │          │            │        │百元    │案門號○九五四○│        │
 │    │          │            │        │        │○二九一四號行動│        │
 │    │          │            │        │        │電話壹支（含 SIM│        │
 │    │          │            │        │        │卡）沒收，如全部│        │
 │    │          │            │        │        │或一部不能沒收時│        │
 │    │          │            │        │        │，追徵其價額。未│        │
 │    │          │            │        │        │扣案之販賣第二級│        │
 │    │          │            │        │        │毒品所得財物新臺│        │
 │    │          │            │        │        │幣伍佰元沒收，如│        │
 │    │          │            │        │        │全部或一部不能沒│        │
 │    │          │            │        │        │收時，以其財產抵│        │
 │    │          │            │        │        │償之。          │        │
 ├──┼─────┼──────┼────┼────┼────────┼────┤
 │26. │98年12月13│新竹市○○路│庚○○  │第二級毒│戊○○販賣第二級│        │
 │    │日0時31分 │網路帝國網咖│        │品甲基安│毒品，累犯，處有│        │
 │    │許        │            │        │非他命1 │期徒刑肆年。未扣│        │
 │    │          │            │        │千元，惟│案門號○九五四○│        │
 │    │          │            │        │僅交付3 │○二九一四號行動│        │
 │    │          │            │        │百元    │電話壹支（含 SIM│        │
 │    │          │            │        │        │卡）沒收，如全部│        │
 │    │          │            │        │        │或一部不能沒收時│        │
 │    │          │            │        │        │，追徵其價額。未│        │
 │    │          │            │        │        │扣案之販賣第二級│        │
 │    │          │            │        │        │毒品所得財物新臺│        │
 │    │          │            │        │        │幣佰元沒收，如│        │
 │    │          │            │        │        │全部或一部不能沒│        │
 │    │          │            │        │        │收時，以其財產抵│        │
 │    │          │            │        │        │償之。          │        │
 ├──┼─────┼──────┼────┼────┼────────┼────┤
 │27. │98年12月8 │新竹市空軍醫│丙○○  │第二級毒│戊○○販賣第二級│        │
 │    │日21時48分│院病房      │        │品甲基安│毒品，累犯，處有│        │
 │    │許        │            │        │非他命2 │期徒刑肆年。未扣│        │
 │    │          │            │        │千元    │案門號○九五四○│        │
 │    │          │            │        │        │○二九一四號行動│        │
 │    │          │            │        │        │電話壹支（含 SIM│        │
 │    │          │            │        │        │卡）沒收，如全部│        │
 │    │          │            │        │        │或一部不能沒收時│        │
 │    │          │            │        │        │，追徵其價額。未│        │
 │    │          │            │        │        │扣案之販賣第二級│        │
 │    │          │            │        │        │毒品所得財物新臺│        │
 │    │          │            │        │        │幣貳仟元沒收，如│        │
 │    │          │            │        │        │全部或一部不能沒│        │
 │    │          │            │        │        │收時，以其財產抵│        │
 │    │          │            │        │        │償之。          │        │
 ├──┼─────┼──────┼────┼────┼────────┼────┤
 │28. │99年1月6日│新竹市○○路│丙○○  │第二級毒│戊○○販賣第二級│        │
 │    │18時38分許│與食品路口之│        │品甲基安│毒品，累犯，處有│        │
 │    │          │全家便利商店│        │非他命5 │期徒刑肆年。未扣│        │
 │    │          │            │        │百元    │案之販賣第二級毒│        │
 │    │          │            │        │        │品所得財物新臺幣│        │
 │    │          │            │        │        │伍佰元沒收，如全│        │
 │    │          │            │        │        │部或一部不能沒收│        │
 │    │          │            │        │        │時，以其財產抵償│        │
 │    │          │            │        │        │之。            │        │
 ├──┼─────┼──────┼────┼────┼────────┼────┤
 │29. │99年1月7日│新竹市○○路│丙○○  │第二級毒│戊○○販賣第二級│        │
 │    │21時14分許│與忠孝路口之│        │品甲基安│毒品，累犯，處有│        │
 │    │          │史努比遊藝場│        │非他命2 │期徒刑肆年。未扣│        │
 │    │          │            │        │千元    │案之販賣第二級毒│        │
 │    │          │            │        │        │品所得財物新臺幣│        │
 │    │          │            │        │        │貳仟元沒收，如全│        │
 │    │          │            │        │        │部或一部不能沒收│        │
 │    │          │            │        │        │時，以其財產抵償│        │
 │    │          │            │        │        │之。            │        │
 ├──┼─────┼──────┼────┼────┼────────┼────┤
 │30. │99年1月13 │新竹市○○街│丙○○  │第二級毒│戊○○共同販賣第│庚○○  │
 │    │日18時51分│112巷13號旁 │        │品甲基安│二級毒品，累犯，│        │
 │    │許        │帳篷前      │        │非他命1 │處有期徒刑肆年陸│        │
 │    │          │            │        │千元    │月。未扣案之販賣│        │
 │    │          │            │        │        │第二級毒品所得財│        │
 │    │          │            │        │        │物新臺幣壹仟元與│        │
 │    │          │            │        │        │庚○○連帶沒收，│        │
 │    │          │            │        │        │如全部或一部不能│        │
 │    │          │            │        │        │沒收時，以其與劉│        │
 │    │          │            │        │        │貞炘之財產連帶抵│        │
 │    │          │            │        │        │償之。          │        │
 ├──┼─────┼──────┼────┼────┼────────┼────┤
 │31. │99年2月5日│新竹市○○路│丙○○  │第二級毒│戊○○販賣第二級│        │
 │    │12時41分許│平交道      │        │品甲基安│毒品，累犯，處有│        │
 │    │          │            │        │非他命1 │期徒刑肆年。未扣│        │
 │    │          │            │        │千元    │案之販賣第二級毒│        │
 │    │          │            │        │        │品所得財物新臺幣│        │
 │    │          │            │        │        │壹仟元沒收，如全│        │
 │    │          │            │        │        │部或一部不能沒收│        │
 │    │          │            │        │        │時，以其財產抵償│        │
 │    │          │            │        │        │之。            │        │
 ├──┼─────┼──────┼────┼────┼────────┼────┤
 │32. │99年2月5日│新竹市○○路│丙○○  │第二級毒│戊○○販賣第二級│        │
 │    │14時36分許│三媽臭臭鍋前│        │品甲基安│毒品，累犯，處有│        │
 │    │          │            │        │非他命5 │期徒刑肆年。未扣│        │
 │    │          │            │        │百元    │案之販賣第二級毒│        │
 │    │          │            │        │        │品所得財物新臺幣│        │
 │    │          │            │        │        │伍佰元沒收，如全│        │
 │    │          │            │        │        │部或一部不能沒收│        │
 │    │          │            │        │        │時，以其財產抵償│        │
 │    │          │            │        │        │之。            │        │
 ├──┼─────┼──────┼────┼────┼────────┼────┤
 │33. │98年11月25│新竹市三角公│己○○  │第二級毒│戊○○販賣第二級│        │
 │    │日19時10分│園          │        │品甲基安│毒品，累犯，處有│        │
 │    │許        │            │        │非他命1 │期徒刑肆年。未扣│        │
 │    │          │            │        │千元    │案門號○九五四○│        │
 │    │          │            │        │        │○二九一四號行動│        │
 │    │          │            │        │        │電話壹支（含 SIM│        │
 │    │          │            │        │        │卡）沒收，如全部│        │
 │    │          │            │        │        │或一部不能沒收時│        │
 │    │          │            │        │        │，追徵其價額。未│        │
 │    │          │            │        │        │扣案之販賣第二級│        │
 │    │          │            │        │        │毒品所得財物新臺│        │
 │    │          │            │        │        │幣壹仟元沒收，如│        │
 │    │          │            │        │        │全部或一部不能沒│        │
 │    │          │            │        │        │收時，以其財產抵│        │
 │    │          │            │        │        │償之。          │        │
 ├──┼─────┼──────┼────┼────┼────────┼────┤
 │34. │99年1月19 │新竹市中興百│乙○○  │第二級毒│戊○○共同販賣第│己○○  │
 │    │日13時26分│貨對面之撞球│        │品甲基安│二級毒品，累犯，│        │
 │    │許        │場          │        │非他命1 │處有期徒刑肆年陸│        │
 │    │          │            │        │千5百元 │月。未扣案之販賣│        │
 │    │          │            │        │        │第二級毒品所得財│        │
 │    │          │            │        │        │物新臺幣壹仟伍佰│        │
 │    │          │            │        │        │元與己○○連帶沒│        │
 │    │          │            │        │        │收，如全部或一部│        │
 │    │          │            │        │        │不能沒收時，以其│        │
 │    │          │            │        │        │與己○○之財產連│        │
 │    │          │            │        │        │帶抵償之。      │        │
 ├──┼─────┼──────┼────┼────┼────────┼────┤
 │35. │99年3月2日│新竹市○○路│乙○○  │第二級毒│戊○○販賣第二級│        │
 │    │20時51分許│荷蘭村社區附│        │品甲基安│毒品，累犯，處有│        │
 │    │          │近          │        │非他命6 │期徒刑肆年。未扣│        │
 │    │          │            │        │千5百元 │案之販賣第二級毒│        │
 │    │          │            │        │        │品所得財物新臺幣│        │
 │    │          │            │        │        │陸仟伍佰元沒收，│        │
 │    │          │            │        │        │如全部或一部不能│        │
 │    │          │            │        │        │沒收時，以其財產│        │
 │    │          │            │        │        │抵償之。        │        │
 └──┴─────┴──────┴────┴────┴────────┴────┘
 附表四（被告己○○部分）：
 ┌──┬─────┬──────┬────┬────┬────────┬────┐
 │編號│交易時間  │交易地點    │交易對象│毒品種類│主文罪名及宣告刑│共    犯│
 │    │          │            │        │及金額  │                │        │
 ├──┼─────┼──────┼────┼────┼────────┼────┤
 │ 1. │99年1月7日│新竹市○○路│駱俊義  │第一級毒│己○○共同販賣第│戊○○  │
 │    │12時8分許 │加油站      │        │品海洛因│一級毒品，累犯，│        │
 │    │          │            │        │2千元   │處有期徒刑拾陸年│        │
 │    │          │            │        │        │陸月。未扣案之販│        │
 │    │          │            │        │        │賣第一級毒品所得│        │
 │    │          │            │        │        │財物新臺幣貳仟元│        │
 │    │          │            │        │        │與戊○○連帶沒收│        │
 │    │          │            │        │        │，如全部或一部不│        │
 │    │          │            │        │        │能沒收時，以其與│        │
 │    │          │            │        │        │戊○○之財產連帶│        │
 │    │          │            │        │        │抵償之。        │        │
 ├──┼─────┼──────┼────┼────┼────────┼────┤
 │ 2. │99年1月7日│新竹市○○路│駱俊義  │第一級毒│己○○共同販賣第│戊○○  │
 │    │17時許    │與食品路口師│        │品海洛因│一級毒品，累犯，│        │
 │    │          │範大學旁    │        │2850元  │處有期徒刑拾陸年│        │
 │    │          │            │        │        │陸月。未扣案之販│        │
 │    │          │            │        │        │賣第一級毒品所得│        │
 │    │          │            │        │        │財物新臺幣貳仟捌│        │
 │    │          │            │        │        │佰伍拾元與戊○○│        │
 │    │          │            │        │        │連帶沒收，如全部│        │
 │    │          │            │        │        │或一部不能沒收時│        │
 │    │          │            │        │        │，以其與戊○○之│        │
 │    │          │            │        │        │財產連帶抵償之。│        │
 ├──┼─────┼──────┼────┼────┼────────┼────┤
 │ 3. │99年1月9日│新竹市○○路│駱俊義  │第一級毒│己○○共同販賣第│戊○○  │
 │    │10時29分許│四維天橋下  │        │品海洛因│一級毒品，累犯，│        │
 │    │          │            │        │1千元   │處有期徒刑拾陸年│        │
 │    │          │            │        │        │陸月。未扣案之販│        │
 │    │          │            │        │        │賣第一級毒品所得│        │
 │    │          │            │        │        │財物新臺幣壹仟元│        │
 │    │          │            │        │        │與戊○○連帶沒收│        │
 │    │          │            │        │        │，如全部或一部不│        │
 │    │          │            │        │        │能沒收時，以其與│        │
 │    │          │            │        │        │戊○○之財產連帶│        │
 │    │          │            │        │        │抵償之。        │        │
 ├──┼─────┼──────┼────┼────┼────────┼────┤
 │ 4. │99年1月13 │新竹市○○路│駱俊義  │第一級毒│己○○共同販賣第│戊○○  │
 │    │日9時27分 │與忠孝路口之│        │品海洛因│一級毒品，累犯，│        │
 │    │許        │史努比遊藝場│        │1 千5 百│處有期徒刑拾陸年│        │
 │    │          │            │        │元      │陸月。未扣案之販│        │
 │    │          │            │        │        │賣第一級毒品所得│        │
 │    │          │            │        │        │財物新臺幣壹仟伍│        │
 │    │          │            │        │        │佰元與戊○○連帶│        │
 │    │          │            │        │        │沒收，如全部或一│        │
 │    │          │            │        │        │部不能沒收時，以│        │
 │    │          │            │        │        │其與戊○○之財產│        │
 │    │          │            │        │        │連帶抵償之。    │        │
 ├──┼─────┼──────┼────┼────┼────────┼────┤
 │ 5. │99年1月13 │新竹市○○路│駱俊義  │第一級毒│己○○共同販賣第│戊○○  │
 │    │日18時2分 │與忠孝路口之│        │品海洛因│一級毒品，累犯，│        │
 │    │許        │寵物店      │        │1千元   │處有期徒刑拾陸年│        │
 │    │          │            │        │        │陸月。未扣案之販│        │
 │    │          │            │        │        │賣第一級毒品所得│        │
 │    │          │            │        │        │財物新臺幣壹仟元│        │
 │    │          │            │        │        │與戊○○連帶沒收│        │
 │    │          │            │        │        │，如全部或一部不│        │
 │    │          │            │        │        │能沒收時，以其與│        │
 │    │          │            │        │        │戊○○財產連帶抵│        │
 │    │          │            │        │        │償之。          │        │
 ├──┼─────┼──────┼────┼────┼────────┼────┤
 │ 6. │99年1月18 │新竹市○○路│駱俊義  │第一級毒│己○○共同販賣第│戊○○  │
 │    │日7時28分 │2段國泰醫院 │        │品海洛因│一級毒品，累犯，│        │
 │    │許        │旁          │        │1千元   │處有期徒刑拾陸年│        │
 │    │          │            │        │        │陸月。未扣案之販│        │
 │    │          │            │        │        │賣第一級毒品所得│        │
 │    │          │            │        │        │財物新臺幣壹仟元│        │
 │    │          │            │        │        │與戊○○連帶沒收│        │
 │    │          │            │        │        │，如全部或一部不│        │
 │    │          │            │        │        │能沒收時，以其與│        │
 │    │          │            │        │        │戊○○之財產連帶│        │
 │    │          │            │        │        │抵償之。        │        │
 ├──┼─────┼──────┼────┼────┼────────┼────┤
 │ 7. │98年12月10│新竹市○○街│陳新德  │第二級毒│己○○共同販賣第│戊○○  │
 │    │日6時22分 │112巷13號旁 │        │品甲基安│二級毒品，累犯，│        │
 │    │許        │之公廁      │        │非他命5 │處有期徒刑肆年。│        │
 │    │          │            │        │百元    │未扣案門號○九五│        │
 │    │          │            │        │        │0000000號│        │
 │    │          │            │        │        │行動電話壹支（含│        │
 │    │          │            │        │        │SIM 卡）沒收，如│        │
 │    │          │            │        │        │全部或一部不能沒│        │
 │    │          │            │        │        │收時，追徵其價額│        │
 │    │          │            │        │        │。未扣案之販賣第│        │
 │    │          │            │        │        │二級毒品所得財物│        │
 │    │          │            │        │        │新臺幣伍佰元與洪│        │
 │    │          │            │        │        │志雄連帶沒收，如│        │
 │    │          │            │        │        │全部或一部不能沒│        │
 │    │          │            │        │        │收時，以其與洪志│        │
 │    │          │            │        │        │雄之財產連帶抵償│        │
 │    │          │            │        │        │之。            │        │
 ├──┼─────┼──────┼────┼────┼────────┼────┤
 │ 8. │98年12月17│新竹市○○路│羅振明  │第二級毒│己○○共同販賣第│戊○○  │
 │    │日12時37分│348巷口     │        │品甲基安│二級毒品，累犯，│        │
 │    │許        │            │        │非他命1 │處有期徒刑肆年。│        │
 │    │          │            │        │千元    │未扣案門號○九五│        │
 │    │          │            │        │        │0000000號│        │
 │    │          │            │        │        │行動電話壹支（含│        │
 │    │          │            │        │        │SIM 卡）沒收，如│        │
 │    │          │            │        │        │全部或一部不能沒│        │
 │    │          │            │        │        │收時，追徵其價額│        │
 │    │          │            │        │        │。未扣案之販賣第│        │
 │    │          │            │        │        │二級毒品所得財物│        │
 │    │          │            │        │        │新臺幣壹仟元與洪│        │
 │    │          │            │        │        │志雄連帶沒收，如│        │
 │    │          │            │        │        │全部或一部不能沒│        │
 │    │          │            │        │        │收時，以其與洪志│        │
 │    │          │            │        │        │雄之財產連帶抵償│        │
 │    │          │            │        │        │之。            │        │
 ├──┼─────┼──────┼────┼────┼────────┼────┤
 │ 9. │99年1月13 │新竹市○○路│辛○○  │第二級毒│己○○共同販賣第│戊○○  │
 │    │日2時39分 │240巷2號1樓 │        │品甲基安│二級毒品，累犯，│        │
 │    │許        │            │        │非他命1 │處有期徒刑肆年。│        │
 │    │          │            │        │千元    │未扣案之販賣第二│        │
 │    │          │            │        │        │級毒品所得財物新│        │
 │    │          │            │        │        │臺幣壹仟元與洪志│        │
 │    │          │            │        │        │雄連帶沒收，如全│        │
 │    │          │            │        │        │部或一部不能沒收│        │
 │    │          │            │        │        │時，以其與戊○○│        │
 │    │          │            │        │        │之財產連帶抵償之│        │
 │    │          │            │        │        │。              │        │
 ├──┼─────┼──────┼────┼────┼────────┼────┤
 │10.  │99年1月15 │新竹市○○路│辛○○  │第二級毒│己○○共同販賣第│戊○○  │
 │    │日18時42分│240巷2號2樓 │        │品甲基安│二級毒品，累犯，│        │
 │    │許        │            │        │非他命2 │處有期徒刑肆年。│        │
 │    │          │            │        │千元    │未扣案之販賣第二│        │
 │    │          │            │        │        │級毒品所得財物新│        │
 │    │          │            │        │        │臺幣貳仟元與洪志│        │
 │    │          │            │        │        │雄連帶沒收，如全│        │
 │    │          │            │        │        │部或一部不能沒收│        │
 │    │          │            │        │        │時，以其與戊○○│        │
 │    │          │            │        │        │之財產連帶抵償之│        │
 │    │          │            │        │        │。              │        │
 ├──┼─────┼──────┼────┼────┼────────┼────┤
 │11.  │99年1月19 │新竹市中興百│乙○○  │第二級毒│己○○共同販賣第│戊○○  │
 │    │日13時26分│貨對面之撞球│        │品甲基安│二級毒品，累犯，│        │
 │    │許        │場          │        │非他命1 │處有期徒刑肆年。│        │
 │    │          │            │        │千5百元 │未扣案之販賣第二│        │
 │    │          │            │        │        │級毒品所得財物新│        │
 │    │          │            │        │        │臺幣壹仟伍佰元與│        │
 │    │          │            │        │        │戊○○連帶沒收，│        │
 │    │          │            │        │        │如全部或一部不能│        │
 │    │          │            │        │        │沒收時，以其與洪│        │
 │    │          │            │        │        │志雄之財產連帶抵│        │
 │    │          │            │        │        │償之。          │        │
 ├──┼─────┼──────┼────┼────┼────────┼────┤
 │12.  │99年2月7日│新竹市忠孝保│韓文清  │第二級毒│己○○共同販賣第│乙○○（│
 │    │18時21分許│齡球館      │        │品甲基安│二級毒品，累犯，│以電話告│
 │    │          │            │        │非他命5 │處有期徒刑肆年。│知己○○│
 │    │          │            │        │百元    │未扣案門號○九二│）      │
 │    │          │            │        │        │0000000號│        │
 │    │          │            │        │        │、0000000│        │
 │    │          │            │        │        │七八二號行動電話│        │
 │    │          │            │        │        │各壹支（均含SIM │        │
 │    │          │            │        │        │卡）沒收，如全部│        │
 │    │          │            │        │        │或一部不能沒收時│        │
 │    │          │            │        │        │，追徵其價額。未│        │
 │    │          │            │        │        │扣案之販賣第二級│        │
 │    │          │            │        │        │毒品所得財物新臺│        │
 │    │          │            │        │        │幣伍佰元與乙○○│        │
 │    │          │            │        │        │連帶沒收，如全部│        │
 │    │          │            │        │        │或一部不能沒收時│        │
 │    │          │            │        │        │，以其與乙○○之│        │
 │    │          │            │        │        │財產連帶抵償之。│        │
 ├──┼─────┼──────┼────┼────┼────────┼────┤
 │13.  │99年2月9日│新竹市○○路│吳秋輝  │第二級毒│己○○共同販賣第│乙○○（│
 │    │13時45分許│林鴻偉婦產科│        │品甲基安│二級毒品，累犯，│以電話告│
 │    │          │樓下        │        │非他命1 │處有期徒刑肆年。│知己○○│
 │    │          │            │        │千元    │未扣案門號○九二│）      │
 │    │          │            │        │        │0000000號│        │
 │    │          │            │        │        │行動電話壹支（含│        │
 │    │          │            │        │        │SIM 卡）沒收，如│        │
 │    │          │            │        │        │全部或一部不能沒│        │
 │    │          │            │        │        │收時，追徵其價額│        │
 │    │          │            │        │        │。未扣案之販賣第│        │
 │    │          │            │        │        │二級毒品所得財物│        │
 │    │          │            │        │        │新臺幣壹仟元與李│        │
 │    │          │            │        │        │建興連帶沒收，如│        │
 │    │          │            │        │        │全部或一部不能沒│        │
 │    │          │            │        │        │收時，以其與李建│        │
 │    │          │            │        │        │興之財產連帶抵償│        │
 │    │          │            │        │        │之。            │        │
 ├──┼─────┼──────┼────┼────┼────────┼────┤
 │14.  │98年12月13│新竹市○○街│戊○○  │摻有第一│己○○轉讓第一級│        │
 │    │日6時40分 │67巷7號1樓  │        │級毒品海│毒品，累犯，處有│        │
 │    │許        │            │        │洛因之香│期徒刑拾月。    │        │
 │    │          │            │        │煙乙支  │                │        │
 └──┴─────┴──────┴────┴────┴────────┴────┘
 附表五（被告乙○○部分）：
 ┌──┬─────┬──────┬────┬────┬────────┬────┐
 │編號│交易時間  │交易地點    │交易對象│毒品種類│主文罪名及宣告刑│共犯    │
 │    │          │            │        │及金額  │                │        │
 ├──┼─────┼──────┼────┼────┼────────┼────┤
 │ 1. │99年2月7日│新竹市光華二│陳玉芬  │第二級毒│乙○○販賣第二級│        │
 │    │17時許    │街108巷34號 │        │品甲基安│毒品，累犯，處有│        │
 │    │          │            │        │非他命1 │期徒刑肆年。未扣│        │
 │    │          │            │        │千元    │案門號○九二七三│        │
 │    │          │            │        │        │三四○四八號行動│        │
 │    │          │            │        │        │電話壹支（含 SIM│        │
 │    │          │            │        │        │卡）沒收，如全部│        │
 │    │          │            │        │        │或一部不能沒收時│        │
 │    │          │            │        │        │，追徵其價額。未│        │
 │    │          │            │        │        │扣案之販賣第二級│        │
 │    │          │            │        │        │毒品所得財物新臺│        │
 │    │          │            │        │        │幣壹仟元沒收，如│        │
 │    │          │            │        │        │全部或一部不能沒│        │
 │    │          │            │        │        │收時，以其財產抵│        │
 │    │          │            │        │        │償之。          │        │
 ├──┼─────┼──────┼────┼────┼────────┼────┤
 │ 2. │99年2月4日│新竹市○○路│楊東霖  │第二級毒│乙○○販賣第二級│        │
 │    │21時32分許│中興百貨對面│        │品甲基安│毒品，累犯，處有│        │
 │    │          │之遊藝場    │        │非他命2 │期徒刑肆年。未扣│        │
 │    │          │            │        │千元    │案門號○九二七三│        │
 │    │          │            │        │        │三四○四八號行動│        │
 │    │          │            │        │        │電話壹支（含 SIM│        │
 │    │          │            │        │        │卡）沒收，如全部│        │
 │    │          │            │        │        │或一部不能沒收時│        │
 │    │          │            │        │        │，追徵其價額。未│        │
 │    │          │            │        │        │扣案之販賣第二級│        │
 │    │          │            │        │        │毒品所得財物新臺│        │
 │    │          │            │        │        │幣貳仟元沒收，如│        │
 │    │          │            │        │        │全部或一部不能沒│        │
 │    │          │            │        │        │收時，以其財產抵│        │
 │    │          │            │        │        │償之。          │        │
 ├──┼─────┼──────┼────┼────┼────────┼────┤
 │ 3. │99年2月8日│新竹市○○街│楊東霖  │第二級毒│乙○○販賣第二級│        │
 │    │0時30分許 │43之1號     │        │品甲基安│毒品，累犯，處有│        │
 │    │          │            │        │非他命2 │期徒刑肆年。未扣│        │
 │    │          │            │        │千元    │案門號○九二七三│        │
 │    │          │            │        │        │三四○四八號行動│        │
 │    │          │            │        │        │電話壹支（含 SIM│        │
 │    │          │            │        │        │卡）沒收，如全部│        │
 │    │          │            │        │        │或一部不能沒收時│        │
 │    │          │            │        │        │，追徵其價額。未│        │
 │    │          │            │        │        │扣案之販賣第二級│        │
 │    │          │            │        │        │毒品所得財物新臺│        │
 │    │          │            │        │        │幣貳仟元沒收，如│        │
 │    │          │            │        │        │全部或一部不能沒│        │
 │    │          │            │        │        │收時，以其財產抵│        │
 │    │          │            │        │        │償之。          │        │
 ├──┼─────┼──────┼────┼────┼────────┼────┤
 │ 4. │99年3月2日│新竹市○○路│楊東霖  │第二級毒│乙○○販賣第二級│        │
 │    │20時54分許│荷蘭村社區前│        │品甲基安│毒品，累犯，處有│        │
 │    │          │之7-11便利商│        │非他命6 │期徒刑肆年。未扣│        │
 │    │          │店          │        │千5百 元│案門號○九二七三│        │
 │    │          │            │        │        │三四○四八號行動│        │
 │    │          │            │        │        │電話壹支（含 SIM│        │
 │    │          │            │        │        │卡）沒收，如全部│        │
 │    │          │            │        │        │或一部不能沒收時│        │
 │    │          │            │        │        │，追徵其價額。未│        │
 │    │          │            │        │        │扣案之販賣第二級│        │
 │    │          │            │        │        │毒品所得財物新臺│        │
 │    │          │            │        │        │幣陸仟伍佰元沒收│        │
 │    │          │            │        │        │，如全部或一部不│        │
 │    │          │            │        │        │能沒收時，以其財│        │
 │    │          │            │        │        │產抵償之。      │        │
 ├──┼─────┼──────┼────┼────┼────────┼────┤
 │ 5. │98年11月28│新竹市天使遊│戊○○  │第二級毒│乙○○販賣第二級│        │
 │    │日21時42分│藝場        │        │品甲基安│毒品，累犯，處有│        │
 │    │許        │            │        │非他命5 │期徒刑肆年。未扣│        │
 │    │          │            │        │百元    │案之販賣第二級毒│        │
 │    │          │            │        │        │品所得財物新臺幣│        │
 │    │          │            │        │        │伍佰元沒收，如全│        │
 │    │          │            │        │        │部或一部不能沒收│        │
 │    │          │            │        │        │時，以其財產抵償│        │
 │    │          │            │        │        │之。            │        │
 ├──┼─────┼──────┼────┼────┼────────┼────┤
 │ 6. │98年12月8 │新竹市光華二│戊○○  │第二級毒│乙○○販賣第二級│        │
 │    │日20時12分│街108巷34號 │        │品甲基安│毒品，累犯，處有│        │
 │    │許        │            │        │非他命1 │期徒刑肆年。未扣│        │
 │    │          │            │        │千5百元 │案之販賣第二級毒│        │
 │    │          │            │        │        │品所得財物新臺幣│        │
 │    │          │            │        │        │壹仟伍佰元沒收，│        │
 │    │          │            │        │        │如全部或一部不能│        │
 │    │          │            │        │        │沒收時，以其財產│        │
 │    │          │            │        │        │抵償之。        │        │
 ├──┼─────┼──────┼────┼────┼────────┼────┤
 │ 7. │99年2月7日│新竹市忠孝保│韓文清  │第二級毒│乙○○共同販賣第│己○○交│
 │    │18時21分許│齡球館      │        │品甲基安│二級毒品，累犯，│付毒品  │
 │    │          │            │        │非他命5 │處有期徒刑肆年。│        │
 │    │          │            │        │百元    │未扣案門號○九二│        │
 │    │          │            │        │        │0000000號│        │
 │    │          │            │        │        │、0000000│        │
 │    │          │            │        │        │七八二號行動電話│        │
 │    │          │            │        │        │各壹支（均含SIM │        │
 │    │          │            │        │        │卡）沒收，如全部│        │
 │    │          │            │        │        │或一部不能沒收時│        │
 │    │          │            │        │        │，追徵其價額。未│        │
 │    │          │            │        │        │扣案之販賣第二級│        │
 │    │          │            │        │        │毒品所得財物新臺│        │
 │    │          │            │        │        │幣伍佰元與己○○│        │
 │    │          │            │        │        │連帶沒收，如全部│        │
 │    │          │            │        │        │或一部不能沒收時│        │
 │    │          │            │        │        │，以其與己○○之│        │
 │    │          │            │        │        │財產連帶抵償之。│        │
 ├──┼─────┼──────┼────┼────┼────────┼────┤
 │ 8. │99年2月9日│新竹市○○路│吳秋輝  │第二級毒│乙○○共同販賣第│己○○交│
 │    │13時45分許│林鴻偉婦產科│        │品甲基安│二級毒品，累犯，│付毒品  │
 │    │          │樓下        │        │非他命1 │處有期徒刑肆年。│        │
 │    │          │            │        │千元    │未扣案門號○九二│        │
 │    │          │            │        │        │0000000號│        │
 │    │          │            │        │        │行動電話壹支（含│        │
 │    │          │            │        │        │SIM 卡）沒收，如│        │
 │    │          │            │        │        │全部或一部不能沒│        │
 │    │          │            │        │        │收時，追徵其價額│        │
 │    │          │            │        │        │。未扣案之販賣第│        │
 │    │          │            │        │        │二級毒品所得財物│        │
 │    │          │            │        │        │新臺幣壹仟元與范│        │
 │    │          │            │        │        │振福連帶沒收，如│        │
 │    │          │            │        │        │全部或一部不能沒│        │
 │    │          │            │        │        │收時，以其與范振│        │
 │    │          │            │        │        │福之財產連帶抵償│        │
 │    │          │            │        │        │之。            │        │
 └──┴─────┴──────┴────┴────┴────────┴────┘
 附表六（被告辛○○部分）：
 ┌──┬───────┬────────┬────┬────┬─────────┐
 │編號│交易時間      │交易地點        │交易對象│毒品種類│主文罪名及宣告刑  │
 │    │              │                │        │及金額  │                  │
 ├──┼───────┼────────┼────┼────┼─────────┤
 │ 1. │99年2月9日13時│新竹市○○路8號1│巫至翔  │第一級毒│辛○○販賣第一級毒│
 │    │10分許        │樓              │        │品海洛因│品，處有期徒刑拾陸│
 │    │              │                │        │3千元   │年貳月。扣案第一級│
 │    │              │                │        │        │毒品海洛因拾壹包（│
 │    │              │                │        │        │合計淨重貳點玖捌公│
 │    │              │                │        │        │克）均沒收銷燬。扣│
 │    │              │                │        │        │案門號○九八一八二│
 │    │              │                │        │        │四九三二號行動電話│
 │    │              │                │        │        │壹支（含SIM 卡）、│
 │    │              │                │        │        │電子磅秤壹臺均沒收│
 │    │              │                │        │        │。未扣案之販賣第一│
 │    │              │                │        │        │級毒品所得財物新臺│
 │    │              │                │        │        │幣仟元沒收，如全│
 │    │              │                │        │        │部或一部不能沒收時│
 │    │              │                │        │        │，以其財產抵償之。│
 ├──┼───────┼────────┼────┼────┼─────────┤
 │ 2. │99年2月9日13時│新竹市○○路5段 │駱俊義  │第一級毒│辛○○轉讓第一級毒│
 │    │34分許        │912巷5弄21號    │        │品海洛因│品，處有期徒刑柒月│
 │    │              │                │        │（價值 1│。扣案門號○九八一│
 │    │              │                │        │千5 百元│八二四九三二號行動│
 │    │              │                │        │，僅收取│電話壹支（含SIM 卡│
 │    │              │                │        │2 百元）│）、電子磅秤壹臺均│
 │    │              │                │        │        │沒收。            │
 ├──┼───────┼────────┼────┼────┼─────────┤
 │ 3. │99年2月4日3時8│新竹市○○路5段 │黃俊賢  │第二級毒│辛○○販賣第二級毒│
 │    │分許          │路旁            │        │品甲基安│品，處有期徒刑年│
 │    │              │                │        │非他命2 │柒月。扣案門號○九│
 │    │              │                │        │千2百元 │00000000號│
 │    │              │                │        │        │行動電話壹支（含SI│
 │    │              │                │        │        │M 卡）、電子磅秤壹│
 │    │              │                │        │        │臺均沒收。未扣案之│
 │    │              │                │        │        │販賣第二級毒品所得│
 │    │              │                │        │        │財物新臺幣貳仟貳佰│
 │    │              │                │        │        │元沒收，如全部或一│
 │    │              │                │        │        │部不能沒收時，以其│
 │    │              │                │        │        │財產抵償之。      │
 ├──┼───────┼────────┼────┼────┼─────────┤
 │ 4. │99年2月8日19時│新竹市○○路5段 │黃俊賢  │第二級毒│辛○○販賣第二級毒│
 │    │時53分許      │路旁            │        │品甲基安│品，處有期徒刑年│
 │    │              │                │        │非他命2 │柒月。扣案第二級毒│
 │    │              │                │        │千2百元 │品甲基安非他命貳包│
 │    │              │                │        │        │（毛重共零點伍參公│
 │    │              │                │        │        │克）均沒收銷燬。扣│
 │    │              │                │        │        │案門號○九八一八二│
 │    │              │                │        │        │四九三二號行動電話│
 │    │              │                │        │        │壹支（含SIM 卡）、│
 │    │              │                │        │        │電子磅秤壹臺均沒收│
 │    │              │                │        │        │。未扣案之販賣第二│
 │    │              │                │        │        │級毒品所得財物新臺│
 │    │              │                │        │        │幣貳仟貳佰元沒收，│
 │    │              │                │        │        │如全部或一部不能沒│
 │    │              │                │        │        │收時，以其財產抵償│
 │    │              │                │        │        │之。              │
 ├──┼───────┼────────┼────┼────┼─────────┤
 │ 5. │99年1月10日5時│新竹市○○路240 │戊○○  │第二級毒│辛○○販賣第二級毒│
 │    │9分許         │巷2號2樓        │        │品甲基安│品，處有期徒刑年│
 │    │              │                │        │非他命2 │柒月。扣案電子磅秤│
 │    │              │                │        │千元（洪│壹臺沒收。未扣案門│
 │    │              │                │        │志雄尚未│號00000000│
 │    │              │                │        │給付）  │五八號行動電話壹支│
 │    │              │                │        │        │（含SIM 卡）沒收，│
 │    │              │                │        │        │如全部或一部不能沒│
 │    │              │                │        │        │收時，追徵其價額。│
 ├──┼───────┼────────┼────┼────┼─────────┤
 │ 6. │99年1月13日9時│新竹市三角公園  │戊○○  │第二級毒│辛○○販賣第二級毒│
 │    │47分許        │                │        │品甲基安│品，處有期徒刑年│
 │    │              │                │        │非他命2 │柒月。扣案門號○九│
 │    │              │                │        │千5百元 │00000000號│
 │    │              │                │        │        │行動電話壹支（含SI│
 │    │              │                │        │        │M 卡）、電子磅秤壹│
 │    │              │                │        │        │臺均沒收。未扣案之│
 │    │              │                │        │        │販賣第二級毒品所得│
 │    │              │                │        │        │財物新臺幣貳仟伍佰│
 │    │              │                │        │        │元沒收，如全部或一│
 │    │              │                │        │        │部不能沒收時，以其│
 │    │              │                │        │        │財產抵償之。      │
 ├──┼───────┼────────┼────┼────┼─────────┤
 │ 7. │99年1月14日7時│新竹市○○路史努│戊○○  │第一級毒│辛○○販賣第一級毒│
 │    │39分許        │比遊藝場        │        │品海洛因│品，處有期徒刑拾陸│
 │    │              │                │        │1千元   │年貳月。扣案門號○│
 │    │              │                │        │        │九00000000│
 │    │              │                │        │        │號行動電話壹支（含│
 │    │              │                │        │        │SIM 卡）、電子磅秤│
 │    │              │                │        │        │壹臺均沒收。未扣案│
 │    │              │                │        │        │門號0000000│
 │    │              │                │        │        │八五八號行動電話壹│
 │    │              │                │        │        │支（含SIM 卡）沒收│
 │    │              │                │        │        │，如全部或一部不能│
 │    │              │                │        │        │沒收時，追徵其價額│
 │    │              │                │        │        │。未扣案之販賣第一│
 │    │              │                │        │        │級毒品所得財物新臺│
 │    │              │                │        │        │幣壹仟元沒收，如全│
 │    │              │                │        │        │部或一部不能沒收時│
 │    │              │                │        │        │，以其財產抵償之。│
 ├──┼───────┼────────┼────┼────┼─────────┤
 │ 8. │99年1月14日10 │新竹市○○路240 │戊○○  │第一級毒│辛○○販賣第一級毒│
 │    │時2分許       │巷2號2樓        │        │品海洛因│品，處有期徒刑拾陸│
 │    │              │                │        │1千元   │年貳月。扣案電子磅│
 │    │              │                │        │        │秤壹臺沒收。未扣案│
 │    │              │                │        │        │門號0000000│
 │    │              │                │        │        │八五八號行動電話壹│
 │    │              │                │        │        │支（含SIM 卡）沒收│
 │    │              │                │        │        │，如全部或一部不能│
 │    │              │                │        │        │沒收時，追徵其價額│
 │    │              │                │        │        │。未扣案之販賣第一│
 │    │              │                │        │        │級毒品所得財物新臺│
 │    │              │                │        │        │幣壹仟元沒收，如全│
 │    │              │                │        │        │部或一部不能沒收時│
 │    │              │                │        │        │，以其財產抵償之。│
 ├──┼───────┼────────┼────┼────┼─────────┤
 │ 9. │99年1月16日19 │新竹市○○路監理│戊○○  │第一級毒│辛○○販賣第一級毒│
 │    │時37分許      │站附近之便利商店│        │品海洛因│品，處有期徒刑拾陸│
 │    │              │                │        │1千5百元│年貳月。扣案門號○│
 │    │              │                │        │        │九00000000│
 │    │              │                │        │        │號行動電話壹支（含│
 │    │              │                │        │        │SIM 卡）、電子磅秤│
 │    │              │                │        │        │壹臺均沒收。未扣案│
 │    │              │                │        │        │之販賣第一級毒品所│
 │    │              │                │        │        │得財物新臺幣壹仟伍│
 │    │              │                │        │        │佰元沒收，如全部或│
 │    │              │                │        │        │一部不能沒收時，以│
 │    │              │                │        │        │其財產抵償之。    │
 └──┴───────┴────────┴────┴────┴─────────┘
附表七（被告癸○○、壬○○部分應沒收之扣案物）
  ┌────┬──────────┬────┬───┐
  │ 編號   │名               稱 │所有人  │數量  │
  ├────┼──────────┼────┼───┤
  │  1.    │第二級毒品甲基安非他│癸○○  │4 小包│
  │        │命4 包（99年2月4日查│        │、7 小│
  │        │獲，毛重各為33.6、17│        │包    │
  │        │.9、17.9、17.9公克）│        │      │
  │        │；第二級毒品甲基安非│        │      │
  │        │他命毛重共56.62 公克│        │      │
  │        │（99年3月16日查獲） │        │      │
  ├────┼──────────┼────┼───┤
  │  2.    │藥鏟                │癸○○  │乙支  │
  ├────┼──────────┼────┼───┤
  │  3.    │大型夾鍊袋（2 個）、│癸○○  │8個   │
  │        │中型夾鍊袋（2 個）及│        │      │
  │        │小型夾鍊袋（4個）   │        │      │
  ├────┼──────────┼────┼───┤
  │  4.    │門號0000000000號SIM │癸○○  │乙張  │
  │        │卡                  │        │      │
  ├────┼──────────┼────┼───┤
  │  5.    │門號0000000000號SIM │癸○○  │乙張  │
  │        │卡                  │        │      │
  ├────┼──────────┼────┼───┤
  │  6.    │SOWA廠牌行動電話    │癸○○  │乙支  │
  ├────┼──────────┼────┼───┤
  │  7.    │SONY廠牌行動電話    │癸○○  │乙支  │
  ├────┼──────────┼────┼───┤
  │  8.    │XiMAX廠牌行動電話   │癸○○  │乙支  │
  ├────┼──────────┼────┼───┤
  │  9.    │第一級毒品海洛因毛重│壬○○  │1小包 │
  │        │2.62公克，淨重0.65公│        │      │
  │        │克                  │        │      │
  ├────┼──────────┼────┼───┤
  │  10.    │第二級毒品甲基安非他│壬○○  │5小包 │
  │        │命毛重共5.62公克    │        │      │
  ├────┼──────────┼────┼───┤
  │  11.    │第一級毒品海洛因3包 │癸○○  │3 包、│
  │        │（99年2月4日查獲，毛│        │15包  │
  │        │重分別為2.3 、19、19│        │      │
  │        │公克）；第一級毒品海│        │      │
  │        │洛因15包毛重共17.16 │        │      │
  │        │公克（99年3 月16日查│        │      │
  │        │獲）                │        │      │
  └────┴──────────┴────┴───┘

司法院資訊處製作；財團法人民間司法改革基金會備份。
